臺灣高等法院臺中分院刑事判決　　　98年度金上訴字第2358號
　　　　　　　　　　　　　　　　　98年度金上訴字第2368號
上　訴　人　臺灣臺中地方法院檢察署檢察官
被　　　告　陳慶漳
選任辯護人　陳峰富律師
　　　　　　施汎泉律師
　　　　　　黃博駿律師
被　　　告　謝輝隆
選任辯護人　陳麗真律師
被　　　告　馮博文
選任辯護人　李仲景律師
被　　　告　吳鈺鈴
選任辯護人　陳益軒律師
　　　　　　陳志隆律師
上列上訴人因被告等違反證券交易法案件，不服臺灣臺中地方法
院97年度金重訴字第3336號、98年度金重訴字第896號中華民國
98年10月7日第一審判決（起訴案號：臺灣臺中地方法院檢察署
96年度偵字第28289號、97年度偵字第820號、97年度偵續字第34
8號），提起上訴，本院判決如下：
    主  文
一原判決關於陳慶漳、謝輝隆及馮博文部分撤銷。
二陳慶漳共同連續犯證券交易法第一百七十一條第一項第一款之
  通謀買賣證券罪，處有期徒刑貳年，緩刑年，並應向公庫支
  付新臺幣壹佰貳拾萬元。
三謝輝隆共同連續犯證券交易法第一百七十一條第一項第一款之
  通謀買賣證券罪，處有期徒刑貳年，緩刑年，並應向公庫支
  付新臺幣柒拾柒萬元。
四馮博文共同連續犯證券交易法第一百七十一條第一項第一款之
  通謀買賣證券罪，處有期徒刑壹年柒月，緩刑貳年，並應向公
  庫支付新臺幣拾萬元。
五其他上訴駁回（即吳鈺鈴部分）。
    犯罪事實
一、合騏工業股份有限公司（下稱合騏公司）位於嘉義縣義竹鄉
    義竹工業區○○○路2號，主要營業項目係生產機車、多功
    能休閒車、電動機車、電動代步車等及其零件買賣，自民國
    91年10月29日起，該公司所發行之股票在證券商營業處所（
    下稱上櫃市場）買賣，上櫃股票代號8937。而陳慶漳於94年
    間係合騏公司之董事長，謝輝隆則為該公司前任總經理及董
    事，時任監察人，馮博文於當時亦擔任合騏公司之監察人。
    另全偉成（由原審法院另行通緝中）乃中華民國人民，居住
    在香港、新加坡等地區，擔任香港阜豐集團（下稱阜豐公司
    ）之執行長；吳鈺鈴（應另為公訴不受理判決，詳參後述）
    曾任職於和通證券股份有限公司（下稱和通證券公司），後
    轉任阜豐公司臺灣區代表，直接向全偉成負責。陳慶漳、謝
    輝隆、馮博文、全偉成及吳鈺鈴等人均有在集中交易巿場及
    上櫃巿場買賣股票多年之經驗，皆明知對於在上述巿場買賣
    之股票，不得有意圖抬高或壓低某種有價證券之交易價格，
    與他人通謀，以約定價格於自己出售，或購買有價證券時，
    使約定人同時為購買或出售之相對行為；或意圖抬高或壓低
    上述市場某種有價證券之交易價格，自行或以他人名義，對
    該有價證券，連續以高價買入或以低價賣出；或直接或間接
    從事其他影響上述市場某種有價證券交易價格之操縱行為。
    另全偉成、吳鈺鈴亦均明知依證券投資信託及顧問法第16條
    第1項之規定，任何人非經主管機關核准或向主管機關申報
    生效後，不得有在中華民國境內從事或代理募集、銷售、投
    資顧問境外基金之行為。
二、合騏公司之股票自91年間申請獲准在上櫃市場買賣以來，每
    日平均成交量約僅數十張至數百張，為俗稱之冷門股，該公
    司董事長陳慶漳與總經理謝輝隆因而備受股東抱怨，乃於94
    年間萌生利用非法手段操縱該公司股票在上櫃巿場交易價格
    之犯意。適擔任阜豐公司執行長之全偉成於當時指示吳鈺鈴
    積極與國內意圖非法操縱股價之上櫃公司中俗稱之公司派接
    觸，擬利用投資人普遍對外資法人買進持股之高度認同感，
    以非法操縱股價，其等之作法係與上櫃公司之公司派事先以
    「Term Sheet」（協議書）協議通謀相對成交之股數及每股
    底價，公司派依約需匯款一定比例之資金購買阜豐公司為其
    量身訂製且未經我國主管機關核准得在國內募集之基金，一
    則做為阜豐公司買進該上櫃公司股票之股價跌價風險保證金
    ，再者避免公司派藉機大量出脫持股，阜豐公司則透過外資
    法人「德銀德意志銀行」、「匯豐銀行託管商高盛」等名義
    ，與該特定上櫃公司派以通謀相對成交之方式買進股票，而
    抬高股價，且阜豐公司買進持股成本高於約定底價之差價（
    Rebate），公司派須退還阜豐公司，以共同非法操縱該上櫃
    公司股票在上櫃巿場中之交易價格。嗣經雙方接洽後，合騏
    公司之陳慶漳、謝輝隆、馮博文與阜豐公司之全偉成、吳鈺
    玲等人遂共同基於意圖抬高合騏公司股票在上櫃巿場之交易
    價格而通謀買賣合騏公司股票、連續以高價買入合騏公司股
    票等操縱證券交易價格之概括犯意聯絡，自94年2月間起至
    同年12月間止，連續實施下列非法操縱該公司股票交易價格
    之行為：
  (一)陳慶漳、謝輝隆及馮博文於94年2月至3月間，先基於前述共
    同之概括犯意聯絡，推由陳慶漳利用不知情之張淑美、林金
    玉、黃秀如、陳新寶、許惠勛、謝榮耀、王麗純、邱國樑、
    陳其盟、劉長福、蔡德修、莊昆和、蔡坤池、吳憲昌、吳錦
    池、李維傑、陳益昌、吳春月、陳金川、陳慧芳、陳香文、
    施輝虎、許素珍、洪琿伶、林正仁、林信如、侯寶柚等人之
    證券帳戶；及由謝輝隆利用本人、馮博文、夏鳳娟、謝季倫
    、謝季芳、李謝昭英、李桂芬、李佩燁、林慧敏等人之證券
    帳戶，接續利用其等控制之帳戶，以相同價格、數量為帳戶
    間一買一賣而相對成交，誘使一般投資人追價買進及達到操
    縱股票價格之目的（該期間利用人頭帳戶相對成交股票之情
    形詳如附表(一)所示）。
  (二)全偉成、吳鈺玲與合騏公司之公司派陳慶漳等人謀議後，雙
    方即基於前述共同之概括犯意聯絡，而：
  1.第一階段：雙方約定底價為每股新臺幣（下同）39元，通謀
    自94年4月11日起至5月10日止，以約定之時間、價格、數量
    ，由阜豐公司以外資法人「德銀德意志銀行」名義，以每股
    40.2元至41.5元之區間價格，接續於上櫃市場累計買進6800
    張由公司派相對賣出之合騏公司股票；同年5月6日再以「匯
    豐銀行託管商高盛投資公司」名義，以每股41元至41.10元
    之區間價格，於上櫃市場買進200張公司派相對賣出之股票
    ，總計於上開期間通謀相對成交買進7000張合騏公司股票。
    而阜豐公司每股買進價格超過約定底價39元之差價，由內部
    人員製表後，以電子郵件傳遞與吳鈺玲，做為合騏公司公司
    派退還差價之依據（此期間相對成交之情形詳如附表(二)、(三)
    所示）。
  2.此一時期，陳慶漳、謝輝隆及馮博文等人，為配合該公司派
    與阜豐公司之全偉成、吳鈺鈴相對成交買賣合騏公司股票之
    作為，順勢抬高該公司股票，乃接續利用前述人頭帳戶，以
    一買一賣而相對成交方式，誘使一般投資人追價買進及達到
    非法操縱股票交易價格之目的（該期間利用人頭帳戶相對成
    交股票之情形詳如附表(四)所示）。
  3.第二階段：阜豐公司之全偉成、吳鈺鈴與合騏公司派之陳慶
    漳等人於上開第一階段意圖抬高合騏公司股票之交易價格，
    而實施非法操縱之行為後，該公司股票在上櫃巿場之交易價
    格僅短暫上漲，之後反而呈現下跌走勢。全偉成、吳鈺鈴及
    陳慶漳等人乃承前開共同非法操縱合騏公司股票交易價格之
    概括犯意聯絡，再商定底價為每股29元，通謀於94年8月11
    日、12日，復利用「德銀德意志銀行」名義，以每股32元至
    33.9元之區間價格，買進756張由上述公司派相對賣出之股
    票；於同年8月10日、12日，利用全偉成及吳鈺鈴所掌控不
    知情之全中清、全台芝、全台蘭等人在和通證券公司所開設
    之證券帳戶，以每股31元至33.8元之區間價格，買進405張
    由該公司派相對賣出之股票。而買進價格超過約定底價之部
    分，亦由公司派退還差價（此期間相對成交之情形詳如附表
    (五)、(六)所示）。
  4.其間合騏公司之股價因阜豐公司之全偉成、吳鈺鈴等人佯以
    外資名義介入，而產生短暫上漲之現象，全偉成及吳鈺鈴乃
    先行以「德銀德意志銀行」名義，分別於94年4月15日、21
    日、27日，以每股41元至41.9元之價位出脫3477張合騏公司
    股票，獲取不法之買賣差價利益達191萬2000元（起訴書誤
    載為608萬4750元，此部分計算式詳如附表(七)所示）。
  5.94年8月27日合騏公司公布94年度上半年財務報表，因公告
    獲利不如預期及94年度第3季景氣恐不如去年之訊息後，股
    價由94年8月2日除權後每股32元左右，短暫上漲至上半年度
    財務報表公告前之36元價格，其後即一路呈現探底走勢，阜
    豐公司以平均每股38.38元之價格買超4684張合騏公司股票
    已嚴重套牢，以94年10月24日收盤價每股30.9元計算，差價
    損失已高達3500萬元。阜豐公司之全偉成、吳鈺鈴等人遂要
    求合騏公司之公司派匯款美金100萬元至阜豐公司指定帳戶
    ，以購買阜豐公司前開未經主管機關核准之基金，做為股價
    下跌風險之保證金，陳慶漳因而於94年10月24日以其本人及
    二位不知情之女兒陳昱縝、陳昱妤之名義，分別匯款美金42
    萬元、28萬元及30萬元至阜豐公司指定之帳戶購買基金。
  (三)陳慶漳、謝輝隆、馮博文、全偉成、吳鈺鈴等人前揭共同連
    續非法操縱合騏公司股票之交易價格後，仍因合騏公司產業
    前景疑慮未除，而未獲廣大投資人之認同，該公司股票之交
    易量終回歸低迷。惟陳慶漳、謝輝隆、馮博文猶承前揭共同
    非法操縱股票之概括犯意聯絡，自94年9月起至94年12月止
    ，利用上開人頭證券帳戶為帳戶間之相對交易，製造合騏公
    司股票於上櫃市場交易熱絡之假象，以遂行合騏公司公司派
    與阜豐公司相對交易及操縱、控制、影響合騏公司股價之犯
    行（該期間利用人頭帳戶相對成交股票之情形詳如附表(八)所
    示）。
三、案經臺灣臺中地方法院檢察署檢察官指揮內政部警政署刑事
    警察局移送偵查起訴。
    理  由
壹、程序方面：
一、本案管轄權部分：
    按案件由犯罪地或被告之住所、居所或所在地之法院管轄；
    又數同級法院管轄之案件相牽連者，得合併由其中一法院管
    轄；另有下列情形之一者，為相牽連之案件：一、一人犯數
    罪者，二、數人共犯一罪或數罪者；刑事訴訟法第5條第1項
    、第6條第1項、第7條第1款、第2款分別定有明文。查臺灣
    臺中地方法院檢察署檢察官所偵辦96年度偵字第11656號違
    反證券交易法案件，該案被告包括本件之吳鈺鈴、全偉成及
    案外人俞宗碧等數人，因俞宗碧於偵查中經另案羈押在臺灣
    臺中看守所，其所在地即在原審法院之管轄區域內，且吳鈺
    玲、全偉成在該案中與俞宗碧等人具有數人共犯一罪之關係
    ，故原審法院對該案之吳鈺鈴、全偉成等人所犯者乃有管轄
    權。至本件就被告吳鈺鈴、全偉成等2人所犯部分而言，與
    上開96年度偵字第11656號之關係，均為一人犯數罪之相牽
    連案件，而對被告陳慶漳、謝輝隆及馮博文等人而言，因其
    等在本件所犯部分，與被告吳鈺鈴、全偉成等人間，係數人
    共犯一罪之關係，故其等所犯部分與被告吳鈺鈴、全偉成等
    2人上開案件之間，亦屬相牽連之案件無誤；從而，依上開
    刑事訴訟法所定，原審法院及本院就本案自有管轄權，先予
    敘明。
二、證據能力部分：
  (一)按被告以外之人於偵查中向檢察官所為陳述，除顯有不可信
    之情況者外，得為證據，刑事訴訟法第159條之1第2項定有
    明文。偵查中對被告以外之人（包括證人、鑑定人、告訴人
    、被害人及共同被告等）所為之偵查筆錄，或被告以外之人
    向檢察官所提之書面陳述，性質上均屬傳聞證據。惟現階段
    刑事訴訟法規定檢察官代表國家偵查犯罪、實施公訴，依法
    其有訊問被告、證人及鑑定人之權，證人、鑑定人且須具結
    ，而實務運作時，檢察官偵查中向被告以外之人所取得之陳
    述，原則上均能遵守法律規定，不致違法取供，其可信度極
    高，職是，被告以外之人前於偵查中已具結而為證述，除反
    對該項供述得具有證據能力之一方，已釋明「顯有不可信之
    情況」之理由外，不宜以該證人未能於審判中接受他造之反
    對詰問為由，即遽指該證人於偵查中之陳述不具證據能力。
    且所謂不可信性情況，法院應審酌被告以外之人於陳述時之
    外在環境及情況，例如：陳述時之心理狀況、有無受到外力
    干擾等，以為判斷之依據。查本件證人即合騏公司前任財務
    經理楊鴻津、合騏公司會計陳淑玲、前揭不知情人頭帳戶之
    劉長福、林慧敏、李文獻（林慧敏之夫）、元富證券股份有
    限公司（下稱元富證券）大昌分公司營業員黃富松、台証綜
    合證券股份有限公司（下稱台証證券）屏東分公司營業員李
    依茹、致和證券股份有限公司（下稱致和證券）高雄分公司
    營業員何美津等人於檢察官偵查中，均以證人之身分陳述，
    經各告以具結義務及偽證處罰等事項，於命證人朗讀結文後
    具結，故上開證人楊鴻津等人係於負擔偽證罪之處罰心理下
    證述，並以具結擔保其等供述之真實性，又無受其他不當外
    力干擾，本件被告陳慶漳、謝輝隆、馮博文及吳鈺鈴等人及
    其等之選任辯護人亦未曾提及檢察官在偵查時有何不法取供
    之情形，則參照上開說明，證人楊鴻津等人於上述偵查中所
    為均經具結之證詞，皆有證據能力。
  (二)次按被告以外之人於審判外之陳述，雖不符前4條（即刑事
    訴訟法第159條之1至第159條之4）之規定，而經當事人於審
    判程序同意做為證據，法院審酌該言詞陳述或書面陳述作成
    時之情況，認為適當者，亦得為證據；當事人、代理人或辯
    護人於法院調查證據時，知有第159條第1項不得為證據之情
    形，而未於言詞辯論終結前聲明異議者，視為有前項之同意
    ，刑事訴訟法第159條之5定有明文。本件除上述楊鴻津等證
    人於檢察官訊問時經具結之陳述具有證據能力外，其餘被告
    以外之人在審判外之陳述經於下列判決理由中援引為證據者
    （包括書面陳述），因檢察官、被告及選任辯護人均不爭執
    證據能力，復經本院審酌各該證據作成時之狀態，也認無非
    法取得之情形，並適合作為本案之證據使用，故以上被告以
    外之人於審判外之陳述，亦有證據能力。
  (三)再按被告之自白，非出於強暴、脅迫、利誘、詐欺、疲勞訊
    問、違法羈押或其他不正之方法，且與事實相符者，得為證
    據，刑事訴訟法第156條第1項定有明文。查本件被告陳慶漳
    、謝輝隆及馮博文等人於原審法院及本院審理時所坦承前揭
    犯罪事實等自白，並非違背法定程序所取得，且核與本案從
    其他方面調查所得之證據資料相符（詳參後述），可認屬實
    ，故亦得採為證據。
貳、實體方面：
一、有罪部分：
  (一)前揭被告陳慶漳、謝輝隆、馮博文等3人與同案被告吳鈺鈴
    、全偉成等人共同基於意圖抬高合騏公司股票在上櫃巿場之
    交易價格，而通謀買賣該公司股票、連續以高價買入該公司
    股票等操縱證券交易價格之概括犯意聯絡，自94年2月間起
    至同年12月間止，連續非法操縱該公司股票交易價格之犯行
    ，業據被告陳慶漳、謝輝隆及馮博文等3人於原審法院及本
    院審理時，均坦承屬實而認罪在卷。復查，被告陳慶漳、謝
    輝隆及馮博文等3人前揭共同連續違反證券交易法之犯行，
    除已為其等於原審及本院審理時皆自白無誤外，尚有以下各
    項核與其等自白相符之積極事證可憑：
  1.證人楊鴻津（見96年度偵字第28289號卷(一)第37至41頁、95
    年度他字第4692號卷(六)第166至169頁）、陳淑玲（見96年度
    偵字第28289號卷(十)第139至141頁）、劉長福（見95年度他
    字第4692號卷(六)第175至177頁）、林慧敏（見95年度他字第
    4692號卷(六)第202至203頁）、李文獻（見95年度他字第4692
    號卷(六)第138至141頁）、黃富松（見97年度偵續字第348號
    卷第64至66頁）、李依茹（見97年度偵續字第348號卷第178
    至179頁）、何美津（見97年度偵續字第348號卷第184至185
    頁）等人於檢察官訊問時所具結之證詞，及證人陳昱縝、陳
    昱妤於偵查中所提出之書面陳述（見95年度他字第4692號卷
    (六)第233至236頁、249至252頁）。
  2.依財團法人中華民國證券櫃檯買賣中心以95年11月8日證櫃
    交字第0950025348號函所檢送合騏公司94年4月1日至同年8
    月30日止之股票交易分析意見書，及該期間之交易成交資料
    電子檔（見95年度他字第4692號卷(一)第23至61頁），說明略
    以：
  (1)經核與公司派相關投資人或集團交易明細，渠等於分析期間
    合計買進5,355張（19.04%；210,987千元）、賣出9,743張
    （34.65%；384,324千元）、累計賣超4,388張（173,336千
    元），計有104個交易日成交買進或賣出之成交量占當日成
    交量達20%以上。
  (2)經核投資人相對成交買賣有價證券對應表，計有85個交易日
    與公司派相關投資人或集團成員間相對成交，相對總成交量
    2,114張，各占其買進及賣出數量之39.47%及21.69%。
  (3)經核投資人委託成交對應表及特定時段投資人委託及成交比
    重表，渠等計有4月8日等17個交易日影響股價。
  (4)依各月份別彙整渠等交易分析：
  94年4月1日至4月30日：期間合計買進2,230張、賣出4945張
    、賣超2715張，計有15個交易日成交買進或賣出之成交量占
    當日成交量20%以上；20個交易日集團投資人自己與自己或
    集團成員間相對成交，相對總成交量791張，各占期間買進
    及賣出數量之35.47%及15.99%；計有4月8日、4月12日、4月
    22日、4月25日、4月27日共5個交易日影響股價。
  94年5月1日至5月31日：期間合計買進1,738張、賣出2841張
    、賣超1103張，計有20個交易日成交買進或賣出之成交量占
    當日成交量20%以上；20個交易日集團投資人自己與自己或
    集團成員間相對成交，相對總成交量828張，各占期間買進
    及賣出數量之47.64%及29.14%；計有5月10日、5月19日、5
    月25日、5月26日、5月30日共5個交易日影響股價。
  94年6月1日至6月30日：期間合計買進383張、賣出301張、
    買超82張，計有21個交易日成交買進或賣出之成交量占當日
    成交量20%以上；19個交易日集團投資人自己與自己或集團
    成員間相對成交，相對總成交量116張，各占期間買進及賣
    出數量之30.28 %及38.53%；計有6月2日、6月13日、6月30
    日共3個交易日影響股價。
  94年7月1日至7月31日：期間合計買進867張、賣出379張、
    買超488張，計有18個交易日成交買進或賣出之成交量占當
    日成交量20%以上；16個交易日集團投資人自己與自己或集
    團成員間相對成交，相對總成交量340張，各占期間買進及
    賣出數量之39.21 %及89.70%；計有7月6日共1個交易日影響
    股價。
  94年8月1日至8月30日：期間合計買進137張、賣出1277張、
    賣超1140張，計有7個交易日成交買進或賣出之成交量占當
    日成交量20%以上；11個交易日集團投資人自己與自己或集
    團成員間相對成交，相對總成交量35張，各占期間買進及賣
    出數量之25.5 4%及2.74%；計有8月1日、8月2日、8月25日
    共3個交易日影響股價。
  (5)經參上開股票交易分析意見書後，可知被告陳慶漳、謝輝隆
    、馮博文及共同被告吳鈺鈴等人以人頭帳戶相對成交合騏公
    司股票，確實已影響該股票於上櫃市場之交易價格，至為明
    顯。
  3.阜豐公司之執行長全偉成買進合騏公司股票之數量、價格均
    製成報表，並透過在台聯絡人即被告吳鈺玲與陳慶漳處理相
    關細節，雙方並於事前約定底價（Fix Price），且阜豐公
    司買進持股成本高於約定底價之差價（Rebate），公司派須
    退還阜豐公司，自94年4月11日至同年5月10日，累計19個營
    業日，阜豐公司計買進7000張合騏公司股票，被告陳慶漳須
    退還之差價，有扣案之吳鈺玲電子郵件內容輸出列印2紙在
    卷可證（見95年度他字第4692號卷(一)第18至19頁）。另94年
    8月10日被告吳鈺鈴曾以電子郵件傳送予合騏公司之財務經
    理楊鴻津有關成交300張合騏公司股票（由人頭帳戶林慧敏
    帳戶賣出，經全偉成以全台蘭及德銀德意志銀行名義買入）
    之差價計算式，計113萬5000元（見95年度他字第4692號卷
    (一)第68頁）；嗣於94年9月12日，被告陳慶漳即指示會計陳
      淑玲自人頭帳戶莊坤和第一銀行帳戶、蔡坤池第一銀行帳
      戶及劉長福合作金庫帳戶，合計匯款113萬5000元至全台
      蘭華南銀行文山分行帳戶內等事實，亦有第一商業銀行鹽
      水分行以97年3月25日一鹽水字第00049號函暨所檢送之匯
      出匯款影本1份（見96年度偵字第28289號卷(十)第104至113
      頁）、合作金庫商業銀行北朴子分行以97年4月21日合金
      北朴營字第0970001231號函所檢送之現金匯款傳票影本、
      帳戶交易明細（見96年度偵字第28289號卷(十)第171至181
      頁）等附卷可稽，由是足見其間確有履行股權買賣協議之
      內容無誤。
  4.況合騏公司股票向來成交量僅數張至數百張之多（俗稱冷門
    股），阜豐公司之全偉成若未與合騏公司之公司派事先通謀
    約定價格、時間、數量為相對買賣成交，則如何在短短數天
    內即能買進合騏公司股票8161張（第一階段買進7000張，第
    二階段買進1161張）。
  5.被告陳慶漳另於94年10月24日以其本人及二名女兒即陳昱縝
    、陳昱妤之名義，分別匯款美金42萬元、28萬元及30萬元至
    阜豐公司指定之帳戶購買阜豐公司之基金等情節，業據被告
    陳慶漳自承在卷，並有各該基金購買契約影在卷可憑（見96
    年度偵字第28289號卷(一)第104、110至118、126至134、142
    至150頁）。參以同案被告全偉成於上開期間淨買超（總買
    進股數扣除總賣出股數）合騏公司股票4684張，平均買進成
    本為每股38.38元，以94年10月24日收盤價每股30.9元計算
    ，差價損失已高達3500萬元，合與上開陳慶漳購買基金之金
    額即美金100萬元之匯款數額相當。顯見被告陳慶漳購買基
    金之100萬美元，實係做為阜豐公司購買合騏公司股票之股
    價下跌風險之保證金甚明。
  6.另94年4月1日起至同年8月31日止，被告馮博文提供予謝輝
    隆使用之元富證券大昌分公司、台證證券屏東分公司、致和
    證券高雄分公司等股票交易帳戶，合計買進合騏公司股票25
    5張，賣出合騏公司股票80張，呈現淨買超104張，核與被告
    謝輝隆前於偵訊時所辯解：係2人各提供100張合騏公司股票
    作為投資，待賣出後，再融資買賣其他股票云云不符（見96
    年度偵字第28289號卷(一)第13至17頁）。是被告謝輝隆應係
    與馮博文共同利用各該股票交易帳戶，遂行相對交易，以影
    響、控制、操縱合騏公司股價之犯行無訛，益見其2人於原
    審法院及本院審理時所為認罪之自白，顯屬事實。
  7.此外，本件尚有：(1)投資人相對成交買賣有價證券對應表（
    見內政部警政署刑事警察局刑案偵查卷宗第67至83頁），(2)
    財團法人中華民國證券櫃檯買賣中心95年11月8日證櫃交字
    第0950025348號函所檢送合騏公司94年4月1日至同年8月30
    日止之股票交易分析意見書，及該期間之交易成交資料電子
    檔暨附件（見95年度他字第4692號卷(一)第23至348頁、卷(二)
    及卷(三)），(3)財團法人中華民國證券櫃檯買賣中心以96年12
    月11日證櫃交字第0960033205號函所檢送合騏公司94年2月1
    日至94年3月31日及94年9月1日至94年12月31日股票交易分
    析意見書及附件（見96年度偵字第28289號卷(二)、(三)、(四)）
    ，(4)合騏公司股票（股票代碼：8937）交易分析意見書（查
    核期間：94年2月1日至94年3月31日）及附件（見96年度偵
    字第28289號卷(六)、(七)、(八)），(5)華南商業銀行埔墘分行97
    年1月18日（97）華埔字第13號函檢送沈金妹帳戶之傳票影
    本（見96年度偵字第28289號卷(五)第159至160頁）、華南商
    業銀行儲蓄分行97年1月15日（97）華儲字第097013號函檢
    送沈金妹帳戶之存款憑條、取款憑條（見96年度偵字第2828
    9號卷(五)第161至163頁）、華南商業銀行草屯分行96年12月
    17日華草存字第9600368號函所檢送沈金妹帳戶之開戶資料
    及交易明細（見96年度偵字第28289號卷(九)第92至93、97至
    259頁）、華南商業銀行城東分行97年2月29日（97）城東存
    字第1517號函所檢送沈金妹帳戶之交易明細（見96年度偵字
    第28289號卷(十)第3至23頁）、97年2月18日第一商業銀行鹽
    水分行一鹽水字第00020號函覆張淑美帳戶之存款交易明細
    及傳票影本（見96年度偵字第28289號卷(一)第172至201頁）
    、97年2月29日華南銀行城東分行（97）城東存字第1517號
    函覆沈金妹帳戶之傳票資料影本（見96年度偵字第28289號
    卷(十)第3至23頁）、97年2月29日華南銀行文山分行（97）華
    文山字第970027號函覆全台蘭帳戶之傳票及存款往來明細影
    本（見96年度偵字第28289號卷(十)第24至42頁）、97年3月21
    日台北富邦商業銀行新營分行（97）北富銀新第046號函覆
    陳慶漳、陳昱縝、陳昱妤等人帳戶之交易明細（見96年度偵
    字第28289號卷(十)第63至101頁）、97年3月25日第一商業銀
    行鹽水分行一鹽水字第00049號函覆之收款人全台蘭之匯出
    匯款相關資料影本（見96年度偵字第28289號卷(十)第104至11
    3頁）、97年3月28日合作金庫商業銀行北朴子分行合金北朴
    營字第0970001231號函覆之收款人全台蘭之匯出匯款相關資
    料影本（見96年度偵字第28289號卷(十)第114至124頁）等附
    卷可稽。
  8.本件被告陳慶漳、謝輝隆及馮博文等人犯罪所得之計算部分
    ：
  (1)按證券交易法於93年4月28日修正公布之第171條第5項增訂
    「犯第一項或第二項之罪者，其因犯罪所得財物或財產上利
    益，除應發還被害人、第三人或應負損害賠償金額者外，以
    屬於犯人者為限，沒收之。如全部或一部不能沒收時，追徵
    其價額或以其財產抵償之」。該條修訂之立法理由即指出「
    第二項所稱犯罪所得，其確定金額之認定，宜有明確之標準
    ，俾法院適用時不致產生疑義，故對其計算犯罪所得時點，
    依照刑法理論，應以犯罪行為既遂或結果發生時該股票之市
    場交易價格，或當時該公司資產之市值為準。至於計算方法
    ，可依據相關交易情形或帳戶資金進出情形或其他證據資料
    加以計算。例如對於內線交易可以行為人買賣之股數與消息
    公開後價格漲跌之變化幅度差額計算之，不法炒作亦可以炒
    作行為期間股價與同性質同類股或大盤漲跌幅度比較乘以操
    縱股數，計算其差額」。換言之，對於應沒收之犯罪所得財
    物或財產上利益，應採差額計算（最高法院96年台上字第24
    53號判決要旨參照）。
  (2)公訴人於計算本件之犯罪所得時，固認阜豐公司自94年4月
    11日起至同年8月12日止，累計買進合騏公司股票8161張、
    買進總金額3億2384萬500元（平均每股買進價格為39.68元
    ），賣出3477張、賣出總金額1億4405萬5400元（平均每股
    賣出價格為41.43元），買超4684張、買超總金額為1億7978
    萬5100元（平均每股持股成本38.38元），實現不法之買賣
    差價利益為608萬4750元。惟查：阜豐公司買進股票後，僅
    分別於94年4月15日、4月21日及4月27日賣出，而94年4月15
    日賣出之股票係同年月11至14日所買進；4月21日賣出之股
    票係同年月18至20日所買進；4月27日賣出之股票，係同年
    月22至26日所買進，茲參照買進及賣出價格差額計算之結果
    ，獲利應為191萬2000元（計算式詳如附表(七)所示），公訴
    人認本件不法所得為608萬4750元，應有誤會。
  (3)遞按證券交易法第155條第1項規定：「對於在證券交易所上
    市之有價證券，不得有下列各款之行為」其中第3款之規定
    為：「意圖抬高或壓低集中交易市場某種有價證券之交易價
    格，與他人通謀，以約定價格於自己出售，或購買有價證券
    時，使約定人同時為購買或出售之相對行為。」、第4款之
    規定為：「意圖抬高或壓低集中交易市場某種有價證券之交
    易價格，自行或以他人名義，對該有價證券，連續以高價買
    入或以低價賣出。」、第7款則規定：「直接或間接從事其
    他影響集中交易市場有價證券交易價格之操縱行為。」此等
    構成要件所欲規範禁止者乃其行為所可能肇生之危險，而非
    結果，是故只要行為人於主觀上存有意圖拉抬或壓低某種有
    價證券之交易價格，即足當之，尚非以發生行為人所期望之
    高價或低價之結果為必要。至於行為人有無利用拉抬後之股
    票價格賣出股票並獲得利益，亦非上各條款所定犯罪之構成
    要件。從而，本件被告陳慶漳、謝輝隆及馮博文等人非法操
    縱合騏公司股票在上櫃巿場之交易價格，除阜豐公司於期間
    曾出脫部分持股而獲利191萬2000元外，在前述之公司派部
    分，最終固未見實質獲利，然仍無法解免其等上開非法操縱
    合騏公司股票在上櫃巿場交易價格之罪責，併此敘明。
  9.綜上所述，被告陳慶漳、謝輝隆及馮博文等人共同連續違反
    證券交易法第155條第1項第3、4、7款等規定，而犯有證券
    交易法第171條第1項第1款之通謀買賣證券、高買證券及操
    縱證券交易價格之罪，均已事證明確，足可認定。
  (二)關於被告陳慶漳、謝輝隆及馮博文等3人所犯之新舊法比較
    適用部分：
  1.查被告陳慶漳、謝輝隆及馮博文等3人行為後，刑法部分條
    文業於94年2月2日修正公布，並自95年7月1日起生效施行。
    按行為後法律有變更者，適用行為時之法律，但行為後之法
    律有利於行為人者，適用最有利於行為人之法律，為刑法第
    2條第1項所明文。此條規定乃與刑法第1條罪刑法定主義契
    合，而貫徹法律禁止溯及既往原則，係規範行為後法律變更
    所生新舊法律比較適用之準據法，是刑法第2條本身雖經修
    正，但刑法第2條既屬適用法律之準據法，本身尚無比較新
    舊法之問題，應一律適用裁判時之現行刑法第2條規定，以
    決定適用之刑罰法律。又本次刑法修正之比較新舊法，應就
    罪刑有關之共犯、未遂犯、想像競合犯、牽連犯、連續犯、
    結合犯，以及累犯加重、自首減輕暨其他法定加減原因（如
    身分加減）與加減例等一切情形，綜其全部罪刑之結果而為
    比較，最高法院95年5月23日著有95年度第8次刑庭會議決議
    可資參照。茲就本件有關刑法新舊法之比較適用，說明如下
    ：
  (1)按刑法第2條第1項之規定，係規範行為後法律變更所生新舊
    法律比較適用之準據法。所謂行為後法律有變更者，包括構
    成要件之變更而有擴張或限縮，或法定刑度之變更。行為後
    法律有無變更，端視所適用處罰之成罪或科刑條件之實質內
    容，修正前後法律所定要件有無不同而斷。新舊法條文之內
    容有所修正，除其修正係無關乎要件內容之不同或處罰之輕
    重，而僅為文字、文義之修正或原有實務見解、法理之明文
    化，或僅條次之移列等無關有利或不利於行為人，非屬該條
    所指之法律有變更者，可毋庸依該規定為新舊法之比較，而
    應依一般法律適用原則，適用裁判時法外，即應適用刑法第
    2條第1項之規定，為「從舊從輕」之比較。刑法第28條共同
    正犯之範圍，已修正限縮於共同實行犯罪行為者始成立共同
    正犯，排除陰謀犯、預備犯共同正犯，新舊法就共同正犯之
    範圍，既因此而有變動，自屬行為後法律有變更，而非僅屬
    文字修正，應有新舊法比較適用之問題（最高法院96年台上
    字第6651號判決意旨參照）。而修正後刑法第28條有關共同
    正犯之範圍，既經限縮有如上述，原較舊法之規定有利於被
    告陳慶漳、謝輝隆及馮博文等3人，惟因其等前揭違反證券
    交易法之犯行，並非構成陰謀犯、預備犯之共同正犯，故此
    部分新舊法之規定，實際上於其3人並無有利或不利之情形
    。
  (2)關於連續犯部分，修正前刑法第56條之規定：「連續數行為
    而犯同一之罪名者，以一罪論。但得加重其刑至2分之1。」
    業經修正刪除。則被告陳慶漳、謝輝隆及馮博文等3人夥同
    全偉成及吳鈺鈴實施前開各階段非法操縱合騏公司股票交易
    價格之行為，原可各依上述連續犯之規定，均僅以一罪論，
    惟若按新法處斷，即須皆予分論併罰，是此部分顯以舊法之
    規定對其3人有利。
  (3)案經就與被告陳慶漳、謝輝隆及馮博文等3人罪刑有關之上
    述規定事項，綜其全部罪刑之結果而為比較後，可知前開刑
    法所修正公布之規定，均未較有利於其3人，故本件關於其3
    人所犯者，應依刑法第2條第1項前段之規定，適用其3人行
    為時之舊刑法規定論科。
  (4)至於緩刑之部分，犯罪在新法施行前，新法施行後，緩刑之
    宣告，應適用新法第74條之規定（最高法院95年度第8次刑
    庭會議決議參照），亦併予敘明。
  2.本件有關被告陳慶漳、謝輝隆及馮博文等3人所違反證券交
    易法之部分，不生新舊法之比較適用問題，應適用裁判時法
    ，理由如下：
  (1)按「行為後法律有變更者，始有刑法第二條第一項之從舊從
    輕主義規定之適用，而所謂行為後法律有變更者，係包括構
    成要件之變更而有擴張或限縮，或法定刑度之變更。行為後
    法律有無變更，端視所適用處罰之成罪或科刑條件之實質內
    容，修正前後法律所定要件有無不同而斷。若新、舊法之條
    文內容雖有所修正，然其修正係無關乎要件內容之不同或處
    罰之輕重，而僅為文字、文義之修正或原有實務見解、法理
    之明文化，或僅條次之移列等無關有利或不利於行為人，則
    非屬該條所指之法律有變更，自不生新舊法比較之問題，而
    應依一般法律適用原則，適用裁判時法。」（最高法院100
    年度台上字第1616號判決要旨參照）查：
  證券交易法第155條固於95年1月11日修正公布，修正前該條
    係規定：「對於在證券交易所上市之有價證券，不得有左列
    各款之行為︰  一、在集中交易市場報價，業經有人承諾接
    受而不實際成交或不履行交割，足以影響市場秩序者。二、
    （刪除）。三、意圖抬高或壓低集中交易市場某種有價證券
    之交易價格，與他人通謀，以約定價格於自己出售，或購買
    有價證券時，使約定人同時為購買或出售之相對行為者。四
    、意圖抬高或壓低集中交易市場某種有價證券之交易價格，
    自行或以他人名義，對該有價證券，連續以高價買入或以低
    價賣出者。五、意圖影響集中交易市場有價證券交易價格，
    而散佈流言或不實資料者。六、直接或間接從事其他影響集
    中交易市場某種有價證券交易價格之操縱行為者。前項之規
    定，於證券商營業處所買賣有價證券準用之。違反前二項規
    定者，對於善意買入或賣出有價證券之人所受之損害，應負
    賠償之責。第二十條第四項之規定，於前項準用之。」而修
    正後上開第155條第1項第3款、第4款等規定，其構成要件並
    無變動，僅酌作文字修正，均刪除各該款最後之「者」字，
    另將第7款移列為第7款，並亦酌作文字修正，同樣刪除該款
    規定最後之「者」字，其餘也無不同。
  又證券交易法第171條之規定，於95年5月30日、99年6月2日
    兩度經修正公布，而95年5月30日修正公布前第171條之規定
    為：「有下列情事之一者，處三年以上十年以下有期徒刑，
    得併科新臺幣一千萬元以上二億元以下罰金：一、違反第二
    十條第一項、第二項、第一百五十五條第一項、第二項或第
    一百五十七條之一第一項之規定者。二、已依本法發行有價
    證券公司之董事、監察人、經理人或受僱人，以直接或間接
    方式，使公司為不利益之交易，且不合營業常規，致公司遭
    受重大損害者。三、已依本法發行有價證券公司之董事、監
    察人或經理人，意圖為自己或第三人之利益，而為違背其職
    務之行為或侵佔公司資產。犯前項之罪，其犯罪所得金額達
    新臺幣一億元以上者，處七年以上有期徒刑，得併科新臺幣
    二千五百萬元以上五億元以下罰金。犯第一項或第二項之罪
    ，於犯罪後自首，如有犯罪所得並自動繳交全部所得財物者
    ，減輕或免除其刑；並因而查獲其他共犯者，免除其刑。犯
    第一項或第二項之罪，在偵查中自白，如有犯罪所得並自動
    繳交全部所得財物者，減輕其刑；並因而查獲其他共犯者，
    減輕其刑至二分之一。犯第一項或第二項之罪，其犯罪所得
    利益超過罰金最高額時，得於所得利益之範圍內加重罰金；
    如損及證券市場穩定者，加重其刑至二分之一。犯第一項或
    第二項之罪者，其因犯罪所得財物或財產上利益，除應發還
    被害人、第三人或應負損害賠償金額者外，以屬於犯人者為
    限，沒收之。如全部或一部不能沒收時，追徵其價額或以其
    財產抵償之。」然該條於95年5月30日修正公布，並自同年7
    月1日施行後，原第1項、第2項、第5項及第6項均無修正，
    僅因刑法第四章章名已由「共犯」修正為「正犯與共犯」，
    故修正該條第3項及第4項，增列「正犯」，原法定刑度並無
    異動。再者，99年6月2日修正公布之部分，係因配合同法第
    157條之1第2項之增訂，而修正第171條第1項第1款規定，增
    列違反上開規定之處罰，另將同項第1款及第2款酌作文字修
    正，刪除第1款之「或」、「者」及第2款之「者」字，其餘
    各項未修正，法定刑度與95年5月30日修正公布前之規定仍
    無不同。
  從而，本件有關被告陳慶漳、謝輝隆及馮博文等3人所違反
    證券交易法部分，該法第155條、第171條雖曾有修正如上述
    ，但其修正之情節既僅為文字之修正及款次之移列等無關乎
    構成要件內容之不同或處罰之輕重，不生有利或不利於行為
    人，則此等修正自非刑法第2條第1項前段規定所稱之「法律
    有變更」，故本件關於被告陳慶漳、謝輝隆及馮博文等3人
    違反證券交易法部分，應逕適用裁判時法，而無新舊法比較
    適用之問題。
  (三)對被告陳慶漳、謝輝隆及馮博文等3人之論罪科刑部分：
  1.按「對於在證券交易所上市之有價證券，不得有下列各款之
    行為：一、‧‧‧三、意圖抬高或壓低集中交易市場某種有
    價證券之交易價格，與他人通謀，以約定價格於自己出售，
    或購買有價證券時，使約定人同時為購買或出售之相對行為
    。四、意圖抬高或壓低集中交易市場某種有價證券之交易價
    格，自行或以他人名義，對該有價證券，連續以高價買入或
    以低價賣出。五、‧‧‧七、直接或間接從事其他影響集中
    交易市場有價證券交易價格之操縱行為。前項規定，於證券
    商營業處所買賣有價證券準用之。」為證券交易法第155條
    第1項第3、4、7款及第2項所明定。且證券交易法第155條第
    2項所謂於證券商營業處所買賣有價證券，係指不在集中交
    易市埸以競價方式買賣有價證券之情形而言，此觀諸財政部
    證券管理委員會71年8月23日（71）台財證（3）字第1429號
    令頒之證券商營業處所買賣有價證券管理辦法第2條規定：
    「本辦法所稱證券商營業處所買賣有價證券，指有價證券不
    在集中交易市場以競價方式買賣，而在證券商專設櫃檯進行
    之交易行為，簡稱櫃檯買賣。」及第4條規定：「櫃檯買賣
    之有價證券，以依證券交易法公開發行未在集中交易市場買
    賣之股票及其他經本會指定之有價證券為限。」自明（最高
    法院86年度台上字第228號判決要旨參照），此即所謂之上
    櫃公司股票，依此，證券交易法第155條第2項所規範之對象
    ，係指上櫃公司之股票。本件被告陳慶漳、謝輝隆及馮博文
    等3人買賣之合騏公司股票，既係在櫃檯買賣之有價證券，
    亦即上櫃公司股票，自屬證券交易法第155條第2項所規範之
    對象甚明。
  2.又違反修正前證券交易法第155條第1項第1、3、4、5、6款
    （即修正後1、3、4、6、7款）之規定（按第2款業已刪除）
    ，應依同法第171條之規定處罰。關於同法第155條第1項第1
    及3至6款之規定，即學理上所謂「反操縱條款」，旨在規範
    證券交易所上市之有價證券，在交易上之各種不法操縱行為
    。其立法目的，在健全證券交易市場之機能，維持證券交易
    市場之秩序，並保護投資人。就立法文義而言，修正前證券
    交易法第155條第1項第1、3、4、5款之規定，係列示不同之
    非法操縱行為類型，而同條項第6款之規定，則為非法操縱
    行為之概括類型，文義上仍應視為非法操縱行為之另一種類
    型，此應係證券交易市場之「操縱行為」，屬智慧型之經濟
    犯罪，其犯罪態樣複雜，立法上無法一一列舉所致。申言之
    ，行為人之行為縱已該當該條項第1、3、4、5款中，其中之
    一或數款之非法操縱行為類型之構成要件，如另該當同條項
    第6款之非法操縱行為類型之構成要件時，自非可置而不論
    ，始符該法條為「反操縱條款」之立法目的。從而如行為人
    係基於包括之認識、單一之目的，就某一種集中交易市場之
    有價證券，或同時就多數集中交易市場之有價證券，接續有
    該當修正前證券交易法第155條第1項第1、3至6款所示之非
    法操縱該相關有價證券之行為者，應僅成立一罪，不能以連
    續論，於此情形，應就所犯不同之非法操縱行為之類型中，
    擇一重論處。至行為人並非基於包括之認識、單一之目的，
    同時就多種集中交易市場之有價證券，而係基於概括犯意，
    先後就集中交易市場，個別不同之多種有價證券，分別有該
    當上開法條所示之非法操縱行為者，如在刑事法之評價上，
    各具獨立性，就個別不同之有價證券之非法操縱行為，非不
    可以連續犯論擬（最高法院95年台上字第1220號判決意旨參
    照）。
  3.核被告陳慶漳、謝輝隆、馮博文等3人所為，均係違反證券
    交易法第155條第1項第3款、第4款及第7款之規定，而觸犯
    同法第171條第1項第1款之通謀買賣證券、高買證券及操縱
    證券交易價格罪；且：
  (1)上開被告3人違反證券交易法第155條第1項第3款、第4款及
    第7款所規定禁止之行為，雖係觸犯多款之罪，惟其中第7款
    之規定，乃操縱行為之概括類型，自以第3款及第4款所規定
    具體之操縱行為較為嚴重；又其3人乃合騏公司之公司派，
    因與阜豐公司間前開通謀買賣合騏公司股票，致有本件犯行
    ，故其等通謀買賣證券部分之犯案情節顯又重於高買證券部
    分，是在所犯上開第3款及第4款之間，應構成情節較重即第
    3款之通謀買賣證券罪，而不再論以第4款之高買證券罪。
  (2)被告陳慶漳、謝輝隆、馮博文等3人就前揭犯行，與同案被
    告全偉成、吳鈺鈴等人間，具有犯意聯絡及行為分擔，均為
    共同正犯。
  (3)被告陳慶漳、謝輝隆及馮博文等3人利用如附表(一)～(六)及附
    表(八)所示不知情者之帳戶（馮博文之帳戶除外）及各證券公
    司之營業員以實施前述犯行，皆係間接正犯。
  (4)再者，被告陳慶漳、謝輝隆及馮博文等3人於前開各階段中
    密集操縱合騏公司股票交易價格之多數行為，固均屬各該階
    段之接續犯罪行為，而為單純一罪。惟其等先後數階段與阜
    豐公司通謀買賣合騏公司股票（第一次約定底價39元，第二
    次約定底價29元），在各階段之犯行間，因時間緊接，所犯
    構成要件相同，顯係基於概括之犯意所為，故均為連續犯，
    而應各依修正前刑法第56條之規定，皆以一罪論，並均加重
    其刑。
  (5)惟被告陳慶漳、謝輝隆及馮博文等3人雖共同連續通謀買賣
    證券，然合騏公司自成立迄今仍有一定盈餘，公司組織及財
    務尚稱健全，有被告提出之公司損益表在卷可參（見本院第
    2358號卷(一)第94至98頁），顯示其等於公司之經營尚稱用心
    ，較其他諸多年年虧損，年營業額稀微，仍在上市、上櫃市
    場交易並用以炒作、詐欺之公司有所不同，且以本件炒作股
    票之結果，並未造成股價之大幅波動，對證券交易市場之秩
    序影響非鉅，另被告陳慶漳等3人業於原審法院及本院審理
    時均自白犯罪，並已自動繳回犯罪所得191萬2000元，有公
    庫收據1紙在卷可參（見原審卷(三)第105頁），是以其等上開
    犯罪情狀核諸證券交易法第171條第1項之規定，縱令處以法
    定最低之刑度，仍嫌過重，而難認符合罪刑相當原則及比例
    原則，顯情堪憫恕，自應依刑法第59條之規定，均酌量減輕
    其刑，並先加後減之。
  4.原判決認被告陳慶漳、謝輝隆及馮博文等3人均共同連續犯
    前述之通謀買賣證券罪，而予論科，固非無見。惟查：(1)原
    判決主文雖諭知其等係連續犯，然其犯罪事實欄並未明白記
    載其3人具有違反前揭證券交易法規定之概括犯意，致其主
    文及事實之認定顯不相適合；(2)又前開證券交易法第155條
    第1項各款及第171條第1項之修正，均僅為文字酌作修正及
    款次之移列而已，於被告等所犯罪名之構成要件範圍及刑罰
    之輕重，均無影響，自不生法律有變更之問題，原審未察及
    之，仍為新舊法之比較，而適用95年1月11日修正公布前證
    券交易法第155條第1項之規定對被告陳慶漳等3人論擬，亦
    有未合；(3)再原審對被告陳慶漳、謝輝隆及馮博文等3人均
    宣告緩刑，固無不妥，然考量其等係股票上櫃公司之經營者
    ，竟在上櫃巿場從事前開犯罪，對巿場機能造成相當危害，
    為預防將來同類型之經濟犯罪層出不窮，兼使被告陳慶漳等
    3人知所警惕，不致再犯，縱被告已繳交191萬2000元之全部
    犯罪所得，仍有必要併依刑法第74條第2項之規定，定相當
    之履行條件，以符比例原則及公平原則，但原判決就此付之
    闕如，同非妥適。故檢察官對被告陳慶漳、謝輝隆及馮博文
    等3人均提起上訴，指摘其等無須就所犯履行任何條件，或
    對社會公益有何貢獻，以彌補對社會造成之傷害，即可獲取
    緩刑宣告之寬典，過於寬宥，難認適當等語，為有理由（被
    告陳慶漳、謝輝隆等2人原均有提起上訴，然於本院審理中
    皆已撤回上訴，參見本院第2358號卷(一)第90、168頁），兼
    之原判決關於被告陳慶漳、謝輝隆及馮博文等3人部分之認
    事用法尚有前述違誤，則關其3人之部分，即均無可維持，
    而應由本院皆予撤銷改判。爰審酌被告陳慶漳、謝輝隆及馮
    博文等3人經營股票上櫃公司，不循規蹈矩，反而結合阜豐
    公司之全偉成及吳鈺鈴等股巿炒手，共同在上櫃巿場施展各
    種不法操縱行為，危害巿場機能之健全，破壞公平交易之秩
    序，殊值非難；惟其3人終究仍於原審法院及本院審理時均
    坦承前開犯行，復已自動繳交非法操縱合騏公司股票交易價
    格之全部犯罪所得，而於犯後具體展現悔悟之態度，乃再考
    量其3人各自之素行、智識程度與犯罪之動機、目的、方法
    、手段、參與犯行之程度不同等一切情狀，分別量處如主文
    第2至4項所示之刑；且因本院對其3人所宣告之刑均已逾有
    期徒刑1年6月，則參中華民國九十六年罪犯減刑條例第3條
    第1項第10款之規定，即無可依該條例所定減輕其等之刑，
    亦予敘明。復查，被告陳慶漳等3人均未曾因故意犯罪而受
    有期徒刑以上刑之宣告，此有其等臺灣高等法院被告前案紀
    錄表各1份在卷可按，且本係上櫃公司之經營階層，卻因本
    案涉訟至今，信已得有相當之教訓，而知所警惕，日後應當
    不致再犯，前開所宣告之刑顯以暫不執行為宜，故對被告陳
    慶漳、謝輝隆及馮博文等3人分別宣告緩刑3年、3年及2年，
    以勵自新；惟基於前述比例原則、公平原則及為預防犯罪、
    加強警惕被告等考量，爰依刑法第74條第2項第4款之規定，
    併命其等各應向公庫支付120萬元、77萬元及10萬元詳如主
    文第2至4項所示。至被告之犯罪所得191萬2000元部分，固
    為阜豐公司於與被告陳慶漳等3人非法操縱合騏公司股票股
    價期間，所出脫持股之獲利，惟其間為共犯之關係，責任共
    同，原應依法連帶追繳；但既已繳交予公庫，有如前述，即
    無庸再依證券交易法第171條第6項之規定，諭知沒收，併此
    敘明。
二、公訴不受理部分（即被告吳鈺鈴部分）：
  (一)公訴意旨略以：被告吳鈺鈴就其所參與之上述行為，係違反
    95年1月11日修正前之證券交易法第155條第1項第3款、第4
    款及第6款之規定，而觸犯同法第171條第1項第1款之罪；另
    亦違反證券投資信託及顧問法第16條第1項規定（販賣基金
    部分），應依同法第110條規定論科。其連續違反證券交易
    法，以及違反證券投資信託及顧問法2罪間，有方法與目的
    之牽連關係，應依95年7月1日修正施行前之刑法第55條後段
    之規定，從一重依連續違反證券交易法第171條第1項第1款
    之罪處斷等語。
  (二)按已經提起公訴或自訴之案件，在同一法院重行起訴者，應
    諭知不受理之判決，刑事訴訟法第303條第2款定有明文。
  (三)查被告吳鈺鈴及同案共犯全偉成於94年3、4月間，復經台證
    證券股份有限公司板橋分公司協理李秀鶯居間介紹，與上櫃
    公司天馳科技股份有限公司（以下簡稱天馳公司）董事長楊
    振宏、副總經理林偉玲共4人基於犯意聯絡，共同達成由天
    馳公司楊振宏、林偉玲在內之公司派出脫手中控制之天馳公
    司股票2500張，再由阜豐公司以引介外資法人承接天馳公司
    之姿態，承接公司派出脫手中控制之上開股票，藉以拉抬、
    控制天馳公司股價之謀議。其等拉抬天馳公司股價之基本方
    式及分工為：
  1.由臺灣天馳公司楊振宏、林偉玲與港商阜豐集團臺灣區代表
    全偉成、吳鈺鈴先談妥承接股票之基本價格及數量，一定股
    票數量取得，藉以為炒作、拉抬控制之基礎；基本價格主要
    係作價計算基礎，日後阜豐公司承接、拉抬股票時，所超出
    之價格，天馳公司必須退還差價（即阜豐公司得以較低之價
    格取得炒作之股票，以牟取較高之利益），差價之計算、統
    計及交付，均由林偉玲、吳鈺鈴等於當日股票相對交易完成
    後，以約定在特定地點交付現金之方式完成。為防止天馳公
    司之公司派不遵守協議，天馳公司之楊振宏、林偉玲二人，
    必須於阜豐公司購足天馳公司楊振宏、林偉玲相對拋出之一
    定數量之天馳公司股票後，將售股所得之半數金額匯至香港
    購買阜豐公司之基金，該基金與天馳公司之股票價格連動，
    用以保證天馳公司之公司派不得恣意違背協議倒貨，而避免
    影響天馳公司之股價（即下跌，或不利拉抬、控制）。阜豐
    公司以外資之姿態，由香港地區經國內之外資銀行下單購買
    天馳公司股票，用以掩護國內之外資來源金檢之盲點。每日
    在公開交易市場之價格、數量，均由阜豐公司等決定控制。
    除前開議定之2500張天馳公司股票外，全偉成、吳鈺鈴代表
    之阜豐公司持續自公開市場買入天馳公司股票、拉抬及控制
    股價至約定高點。
  2.楊振宏、林偉玲與吳鈺鈴、全偉成等，共同達成由阜豐公司
    引介外資法人承接天馳公司之公司派出脫手中控制之天馳公
    司股票2500張，用以取得拉抬、控制天馳公司股價之謀議後
    ，即開始有如下具體共同犯行：
  (1)吳鈺鈴除秉承該集團負責人全偉成之指示，於94年3、4月間
    與天馳公司楊振宏、林偉玲等人達成由阜豐公司引介外資法
    人承買天馳公司之公司派出脫掌控之天馳公司股票2500張外
    ，並商議附條件要求將天馳公司之公司派所出售之天馳股票
    約半數所得股款購買阜豐公司銷售之基金，吳鈺鈴暨代表外
    資法人之阜豐公司（嗣以德意志銀行匯款及購買），並與天
    馳公司楊振宏等公司派就天馳公司之公司派轉讓外資法人手
    中持股，議定如下內容之備忘錄：如有任何重大公司事件
    及決策，需依大股東之條件提早通知。於股東會時，支持
    公司決定。於2005年5月25日之股東會時，股價儘可能維
    持在25元。於2005年7月份可轉換股債券定價時，公司儘
    可能讓價位控制於24元到29元區間。若購買可轉換股債券
    ，將以長期投資為目的，持有一段時間不轉讓。
  (2)另如前述，全偉成及吳鈺鈴為防天馳公司楊振宏、林偉玲等
    公司派，藉外資法人買進天馳公司股票之際，伺機大舉出脫
    天馳公司股票（倒貨），致外資反受套牢而遭受股價損失，
    全偉成、吳鈺鈴乃要求天馳公司楊振宏公司派於出脫2500張
    天馳公司股票後，將出脫之一半股款匯至香港阜豐公司之帳
    戶名稱：「Descar tes Athena Fund SPC」、帳號：「101-
    WA-000000-000」，購買阜豐公司旗下之Ath ena FundClass
    2基金，以作為確保天馳公司之公司派不擅自倒貨、維持股
    價之保證金。天馳公司執行出售2500張天馳公司股票予吳鈺
    鈴、全偉成所引介之外資法人阜豐集團（藉德意志銀行下單
    ），係以盤中及盤後兩種不同交易方式撮合買賣。原介紹人
    李秀鶯於其等合意後，於知悉其四人炒作天馳股票之情形下
    ，仍基於犯意聯絡與行為分擔，就羅水順帳戶中天馳公司股
    票646張，接受林偉成之委託代為配合炒作出售，並將每日
    出售之明細及價差通知林偉玲，由林偉玲與吳鈺玲二人結算
    ，其詳情為：、盤後交易部分：A、於94年4月15日、19日
    、21日、22日分四次，由林偉玲、楊振宏2人，利用其等個
    人及宇馳公司（負責人楊振宏）、世倆公司（負責人林偉玲
    ），或林偉玲所使用不知情之周碧雪、趙正人、羅水順等人
    頭帳戶股票帳戶，故意分4次以盤後交易方式賣出個人所有
    及得以掌控之1854張天馳公司股票，並將價格以每張20.2元
    、21.2元、22.1元、21.6元賣出天馳公司股票，然後再由吳
    鈺鈴、全偉成所引介之外資法人透過德意志銀行，於盤後同
    額分數個交易日往上拉抬買進（賣出，即相對交易）。B、
    吳鈺鈴所代表之外資法人買進後，相關之盤後交易買賣聯繫
    事項及成交後價差之核算（例如20.2元－18元=2.2元×交易
    張數後，即係差價）及給付，均由知情之林偉玲、不知情之
    陳美雪、知情吳鈺鈴負責處理。、盤中交易部分：於94年
    4月13日起，係由楊振宏、林偉玲自不知情之門龍玟持有證
    券人頭羅水順帳戶，陸續以盤中公開市場買賣方式賣出646
    張天馳公司股票，而該646張股票之相關買賣價量、時點、
    成交後價差之核算及價差給付，均由林偉玲委託李秀鶯，與
    吳鈺鈴每日先行聯繫、處理，約定好天馳公司派賣出之數量
    、價格，吳鈺鈴、全偉成等所控制之外資，再由得意志銀行
    等處以相同之價格、數量買進，且故意分數個交易日往上拉
    抬買進（或賣出，即相對交易）。
  (3)上開2500張天馳公司股票議定之每股底價均為18元（當時天
    馳股價行情每股高於20元）。前述2500張天馳公司股票成交
    後扣除每股底價18元之價差合計787萬3,050元，則由林偉玲
    依約通知吳鈺鈴在約定之地點領取，嗣後，天馳公司林偉玲
    、門龍玟等公司派，亦依約將該賣出2,500張天馳公司股票
    所得之股款半數（美金72萬9,000元），匯至香港阜豐公司
    之帳戶名稱：「DescartesAthena Fund SPC」、帳號：「10
    1-WA-000000-000」，購買Athena Fund Class2阜豐公司旗
    下之基金，用為共同控制、拉抬天馳公司股價之保證金。
  (四)被告吳鈺鈴前開所為，亦違反證券交易法第155條第2項、第
    1項第3款、第7款之規定，係犯同法第171條第1項第1款之罪
    ；另違反證券投資信託及顧問法第16條第1項規定，應依同
    法第110條處斷。此部分犯罪事實，與本件公訴意旨所指之
    犯罪事實，時間相重疊、緊接，所為操控股票股價之方法、
    意圖如出一轍，二者之間顯然係基於概括犯意而為，且觸犯
    同一罪名，應依修正前刑法第56條連續犯之規定論以一罪。
    而上開被告吳鈺鈴為天馳公司操控股價部分之犯罪事實，業
    經臺灣臺中地方法院檢察署檢察官於96年1月21日偵查終結
    ，向臺灣臺中地方法院提起公訴，為該院於97年5月5日以96
    年度金重訴字第491號判處有期徒刑4年6月，經上訴由本院
    以97年度金上訴字第1543號將原判決撤銷，改判有期徒刑6
    年，嗣為最高法院撤銷本院上開判決發回更審，現由本院以
    100年度重金上更一字第38號審理中等事實，有上開本院判
    決及臺灣高等法院被告前案紀錄表各1份在卷可徵（見本院
    第2358號卷(一)第220至272頁、卷(二)第37頁反面至38頁）。乃
    檢察官就具有連續犯裁判上一罪關係之本件犯罪事實，向原
    審法院追加起訴，顯係就已經提起公訴之同一案件，在同一
    法院重行起訴，則依前揭說明，原審法院就被告吳鈺鈴之部
    分，逕為公訴不受理之判決，自無不合，應予維持。
  (五)檢察官雖不服原審對被告吳鈺鈴諭知公訴不受理之判決，提
    起上訴，指摘略以被告吳鈺鈴就本件所為，與前開有關天馳
    公司之部分，並不構成連續犯之裁判上一罪關係，原審關此
    部分所為判決顯有違誤等語。惟查阜豐公司之全偉成係於當
    時指示吳鈺鈴積極與國內意圖非法操縱股價之上櫃公司中俗
    稱之公司派接觸，擬利用投資人普遍對外資法人買進持股之
    高度認同感，以非法操縱股價等情節，業見前述，其與被告
    吳鈺鈴乃於初始即有共同連續違反前開證券交易法、證券投
    資信託及顧問法等概括犯意之聯絡，且觀其等犯案時間確相
    重疊且緊接，手法又如出一轍，故儘管被告吳鈺鈴猶矢口否
    認前開各項犯行，然觀其先後所為，顯仍應評價其為連續犯
    ，始較合宜。故檢察官對被告吳鈺鈴部分所為上訴，尚無理
    由，應予駁回。
據上論斷，應依刑事訴訟法第368條、第369條第1項前段、第364
條、第299條第1項前段，證券交易法第155條第1項第3款、第4款
、第7款、第2項、第171條第1項第1款，刑法第2條第1項前段、
第11條前段、第28條（修正前）、第56條（修正前）、第59條、
第74條第1項第1款、第2項第4款，判決如主文。
本案經檢察官王清杰到庭執行職務。
中    華    民    國    100   年    11    月    10    日
            刑事第九庭  審判長法  官  江  德  千
                              法  官  陳  宏  卿
                              法  官  莊  深  淵
以上正本證明與原本無異。
如不服本判決應於收受送達後十日內向本院提出上訴書狀，其未
敘述上訴之理由者，並得於提起上訴後十日內向本院補提理由書
（均須按他造當事人之人數附繕本）「切勿逕送上級法院」。
                              書記官  陳  振  海
中    華    民    國    100   年    11    月    10    日
附表(一)：「合騏公司」公司派利用人頭帳戶間相對成交買賣證券
       對應表（期間：94年2月1日至同年3月31日間）
┌────┬────┬──┬───┬────┬────┬───┬───┐
│日    期│成交時間│成交│成交價│賣    方│買    方│當日總│比例% │
│        │        │數量│      │        │        │成交量│      │
├────┼────┼──┼───┼────┼────┼───┼───┤
│94.02.02│00000000│   1│ 39.90│ 馮博文 │ 馮博文 │252   │0.39% │
├────┼────┼──┼───┼────┼────┼───┼───┤
│94.02.03│ 0000000│   1│ 39.80│ 謝季倫 │ 馮博文 │159.11│2.51% │
│        │ 0000000│   1│ 39.80│ 謝季倫 │ 馮博文 │      │      │
│        │ 0000000│   1│ 39.80│ 謝季倫 │ 馮博文 │      │      │
│        │ 0000000│   1│ 39.80│ 謝季倫 │ 馮博文 │      │      │
│        │        │  ─┤      │        │        │      │      │
│        │        │   4│      │        │        │      │      │
├────┼────┼──┼───┼────┼────┼───┼───┤
│94.02.14│ 0000000│   2│ 40.20│李謝昭英│ 馮博文 │163   │5.52% │
│        │00000000│   2│ 39.60│ 馮博文 │ 莊昆和 │      │      │
│        │00000000│   1│ 39.60│ 馮博文 │ 莊昆和 │      │      │
│        │00000000│   1│ 39.60│ 馮博文 │ 莊昆和 │      │      │
│        │00000000│   1│ 39.60│ 馮博文 │ 莊昆和 │      │      │
│        │00000000│   1│ 39.60│ 馮博文 │ 莊昆和 │      │      │
│        │00000000│   1│ 39.60│ 馮博文 │ 莊昆和 │      │      │
│        │        │  ─┤      │        │        │      │      │
│        │        │   9│      │        │        │      │      │
├────┼────┼──┼───┼────┼────┼───┼───┤
│94.02.16│ 0000000│   1│ 38.90│ 馮博文 │李謝昭英│251.36│2.39% │
│        │00000000│   2│ 38.50│ 許惠勛 │ 馮博文 │      │      │
│        │00000000│   3│ 38.50│ 許惠勛 │ 林慧敏 │      │      │
│        │        │  ─┤      │        │        │      │      │
│        │        │   6│      │        │        │      │      │
├────┼────┼──┼───┼────┼────┼───┼───┤
│94.02.21│00000000│   2│ 39.60│ 謝季芳 │ 馮博文 │315.27│1.58% │
│        │00000000│   1│ 39.60│ 謝季芳 │ 馮博文 │      │      │
│        │00000000│   1│ 39.60│ 謝季芳 │ 馮博文 │      │      │
│        │00000000│   1│ 39.60│ 謝季芳 │ 馮博文 │      │      │
│        │        │  ─┤      │        │        │      │      │
│        │        │   5│      │        │        │      │      │
├────┼────┼──┼───┼────┼────┼───┼───┤
│94.02.23│ 0000000│   2│ 39.80│ 馮博文 │ 馮博文 │50.676│19.73%│
│        │ 0000000│   1│ 39.60│ 馮博文 │ 馮博文 │      │      │
│        │ 0000000│   1│ 39.60│ 馮博文 │ 馮博文 │      │      │
│        │ 0000000│   1│ 39.70│ 馮博文 │ 馮博文 │      │      │
│        │ 0000000│   1│ 39.80│ 馮博文 │ 馮博文 │      │      │
│        │00000000│   1│ 39.60│ 馮博文 │ 馮博文 │      │      │
│        │00000000│   1│ 39.50│ 馮博文 │ 馮博文 │      │      │
│        │00000000│   1│ 39.70│ 馮博文 │ 馮博文 │      │      │
│        │00000000│   1│ 39.80│ 馮博文 │ 馮博文 │      │      │
│        │        │  ─┤      │        │        │      │      │
│        │        │  10│      │        │        │      │      │
├────┼────┼──┼───┼────┼────┼───┼───┤
│94.02.24│00000000│   1│ 39.80│ 馮博文 │ 馮博文 │238.05│0.84% │
│        │00000000│   1│ 41.00│ 馮博文 │ 馮博文 │      │      │
│        │        │  ─┤      │        │        │      │      │
│        │        │   2│      │        │        │      │      │
├────┼────┼──┼───┼────┼────┼───┼───┤
│94.02.25│ 0000000│   2│ 43.80│ 馮博文 │ 李維傑 │1277.8│0.16% │
├────┼────┼──┼───┼────┼────┼───┼───┤
│94.03.01│ 0000000│   2│ 44.30│ 林慧敏 │ 馮博文 │405.69│0.98% │
│        │00000000│   1│ 44.20│ 李桂芬 │ 馮博文 │      │      │
│        │00000000│   1│ 44.20│ 馮博文 │ 馮博文 │      │      │
│        │        │  ─┤      │        │        │      │      │
│        │        │   4│      │        │        │      │      │
├────┼────┼──┼───┼────┼────┼───┼───┤
│94.03.03│ 0000000│   2│ 43.30│ 謝季倫 │ 馮博文 │138.31│3.61% │
│        │ 0000000│   1│ 43.40│ 謝季倫 │ 馮博文 │      │      │
│        │00000000│   1│ 43.00│ 馮博文 │ 馮博文 │      │      │
│        │00000000│   1│ 43.10│ 馮博文 │ 馮博文 │      │      │
│        │        │  ─┤      │        │        │      │      │
│        │        │   5│      │        │        │      │      │
├────┼────┼──┼───┼────┼────┼───┼───┤
│94.03.04│ 0000000│   1│ 42.50│ 謝季倫 │ 馮博文 │214   │0.93% │
│        │ 0000000│   1│ 42.50│ 謝季倫 │ 馮博文 │      │      │
│        │        │  ─┤      │        │        │      │      │
│        │        │   2│      │        │        │      │      │
├────┼────┼──┼───┼────┼────┼───┼───┤
│94.03.07│ 0000000│   1│ 43.60│ 謝季倫 │ 馮博文 │88.5  │12.43%│
│        │ 0000000│   3│ 43.60│ 馮博文 │ 馮博文 │      │      │
│        │ 0000000│   5│ 43.65│ 馮博文 │ 馮博文 │      │      │
│        │ 0000000│   1│ 43.40│ 林慧敏 │ 馮博文 │      │      │
│        │00000000│   1│ 43.25│ 林慧敏 │ 馮博文 │      │      │
│        │        │  ─┤      │        │        │      │      │
│        │        │  11│      │        │        │      │      │
├────┼────┼──┼───┼────┼────┼───┼───┤
│94.03.08│00000000│   1│ 43.10│ 馮博文 │ 馮博文 │239.82│1.25% │
│        │00000000│   1│ 43.10│ 林慧敏 │ 馮博文 │      │      │
│        │00000000│   1│ 43.40│ 李維傑 │ 馮博文 │      │      │
│        │        │  ─┤      │        │        │      │      │
│        │        │   3│      │        │        │      │      │
├────┼────┼──┼───┼────┼────┼───┼───┤
│94.03.10│ 0000000│   1│ 43.40│ 馮博文 │ 李維傑 │89.478│8.94% │
│        │00000000│   7│ 43.40│ 馮博文 │ 馮博文 │      │      │
│        │        │  ─┤      │        │        │      │      │
│        │        │   8│      │        │        │      │      │
├────┼────┼──┼───┼────┼────┼───┼───┤
│94.03.11│00000000│   1│ 43.00│ 李維傑 │ 馮博文 │243.08│25.51%│
│        │00000000│   1│ 42.90│ 李維傑 │ 林慧敏 │      │      │
│        │00000000│  22│ 43.10│ 許惠勛 │ 馮博文 │      │      │
│        │00000000│  19│ 43.10│ 王麗純 │ 馮博文 │      │      │
│        │00000000│   1│ 43.10│ 王麗純 │ 王麗純 │      │      │
│        │00000000│  18│ 43.10│ 王麗純 │ 馮博文 │      │      │
│        │        │  ─┤      │        │        │      │      │
│        │        │  62│      │        │        │      │      │
├────┼────┼──┼───┼────┼────┼───┼───┤
│94.03.14│ 0000000│   5│ 42.50│ 馮博文 │ 林慧敏 │77.2  │6.48% │
├────┼────┼──┼───┼────┼────┼───┼───┤
│94.03.15│ 0000000│   1│ 42.90│ 謝季芳 │ 謝季倫 │128   │10.94%│
│        │ 0000000│   1│ 42.90│ 謝季倫 │ 謝季倫 │      │      │
│        │ 0000000│   1│ 42.90│ 謝季芳 │ 謝季倫 │      │      │
│        │ 0000000│   1│ 42.90│ 謝季芳 │ 謝季倫 │      │      │
│        │ 0000000│   1│ 43.10│ 謝季倫 │ 謝季倫 │      │      │
│        │00000000│   3│ 42.80│ 馮博文 │ 馮博文 │      │      │
│        │00000000│   3│ 42.80│ 馮博文 │ 馮博文 │      │      │
│        │00000000│   3│ 42.70│ 馮博文 │ 馮博文 │      │      │
│        │        │  ─┤      │        │        │      │      │
│        │        │  14│      │        │        │      │      │
├────┼────┼──┼───┼────┼────┼───┼───┤
│94.03.17│00000000│   1│ 42.40│ 李維傑 │ 李維傑 │97.131│2.06% │
│        │00000000│   1│ 42.40│ 李維傑 │ 李維傑 │      │      │
│        │        │  ─┤      │        │        │      │      │
│        │        │   2│      │        │        │      │      │
├────┼────┼──┼───┼────┼────┼───┼───┤
│94.03.18│00000000│   2│ 42.80│ 馮博文 │ 馮博文 │61    │18.03%│
│        │00000000│   1│ 42.80│ 馮博文 │ 馮博文 │      │      │
│        │00000000│   2│ 42.85│ 馮博文 │ 馮博文 │      │      │
│        │00000000│   3│ 42.60│ 馮博文 │ 馮博文 │      │      │
│        │00000000│   3│ 42.60│ 馮博文 │ 馮博文 │      │      │
│        │        │  ─┤      │        │        │      │      │
│        │        │  11│      │        │        │      │      │
├────┼────┼──┼───┼────┼────┼───┼───┤
│94.03.21│ 0000000│   1│ 42.40│ 馮博文 │ 劉長福 │33    │36.36%│
│        │ 0000000│   1│ 42.40│ 馮博文 │ 馮博文 │      │      │
│        │ 0000000│   1│ 42.40│ 馮博文 │ 馮博文 │      │      │
│        │ 0000000│   1│ 42.40│ 馮博文 │ 馮博文 │      │      │
│        │ 0000000│   1│ 42.40│ 馮博文 │ 馮博文 │      │      │
│        │ 0000000│   1│ 42.40│ 馮博文 │ 馮博文 │      │      │
│        │ 0000000│   3│ 42.20│ 馮博文 │ 謝季芳 │      │      │
│        │ 0000000│   2│ 42.20│ 馮博文 │ 林慧敏 │      │      │
│        │ 0000000│   1│ 42.30│ 林慧敏 │ 謝季芳 │      │      │
│        │        │  ─┤      │        │        │      │      │
│        │        │  12│      │        │        │      │      │
├────┼────┼──┼───┼────┼────┼───┼───┤
│94.03.22│00000000│   1│ 41.40│ 謝季芳 │ 謝季倫 │120   │0.83% │
├────┼────┼──┼───┼────┼────┼───┼───┤
│94.03.23│ 0000000│   1│ 41.70│ 李維傑 │ 李維傑 │102   │0.98% │
├────┼────┼──┼───┼────┼────┼───┼───┤
│94.03.24│ 0000000│   1│ 42.10│ 李維傑 │ 李維傑 │66    │1.52% │
├────┼────┼──┼───┼────┼────┼───┼───┤
│94.03.28│ 0000000│   1│ 42.10│ 李維傑 │ 張淑美 │79    │24.05%│
│        │ 0000000│   1│ 42.10│ 謝季倫 │ 張淑美 │      │      │
│        │ 0000000│   3│ 42.10│ 謝輝隆 │ 馮博文 │      │      │
│        │ 0000000│   3│ 42.10│ 謝輝隆 │ 馮博文 │      │      │
│        │00000000│   1│ 42.10│ 謝輝隆 │ 馮博文 │      │      │
│        │00000000│   4│ 42.10│ 李維傑 │ 張淑美 │      │      │
│        │00000000│   6│ 41.95│ 張淑美 │ 李維傑 │      │      │
│        │        │  ─┤      │        │        │      │      │
│        │        │  19│      │        │        │      │      │
├────┼────┼──┼───┼────┼────┼───┼───┤
│94.03.29│ 0000000│   6│ 42.00│ 李維傑 │ 張淑美 │114.04│29.81%│
│        │ 0000000│   1│ 41.90│ 謝輝隆 │ 馮博文 │      │      │
│        │ 0000000│   2│ 41.90│ 謝輝隆 │ 馮博文 │      │      │
│        │ 0000000│   1│ 41.90│ 謝輝隆 │ 馮博文 │      │      │
│        │ 0000000│   2│ 41.90│ 謝輝隆 │ 馮博文 │      │      │
│        │00000000│   1│ 41.90│ 謝輝隆 │ 馮博文 │      │      │
│        │00000000│   8│ 41.80│ 張淑美 │ 李維傑 │      │      │
│        │00000000│   3│ 41.80│ 李維傑 │ 張淑美 │      │      │
│        │00000000│   9│ 41.60│ 張淑美 │ 李維傑 │      │      │
│        │00000000│   1│ 41.60│ 張淑美 │ 張淑美 │      │      │
│        │        │  ─┤      │        │        │      │      │
│        │        │  34│      │        │        │      │      │
├────┼────┼──┼───┼────┼────┼───┼───┤
│94.03.30│00000000│   5│ 41.90│ 李維傑 │ 張淑美 │74.08 │22.95%│
│        │00000000│   1│ 41.80│ 謝輝隆 │ 馮博文 │      │      │
│        │00000000│   2│ 41.80│ 謝輝隆 │ 馮博文 │      │      │
│        │00000000│   3│ 41.80│ 張淑美 │ 李維傑 │      │      │
│        │00000000│   2│ 41.80│ 謝輝隆 │ 馮博文 │      │      │
│        │00000000│   1│ 41.80│ 謝輝隆 │ 馮博文 │      │      │
│        │00000000│   1│ 41.80│ 謝輝隆 │ 馮博文 │      │      │
│        │00000000│   1│ 41.80│ 謝輝隆 │ 馮博文 │      │      │
│        │00000000│   1│ 41.80│ 謝輝隆 │ 馮博文 │      │      │
│        │        │  ─┤      │        │        │      │      │
│        │        │  17│      │        │        │      │      │
└────┴────┴──┴───┴────┴────┴───┴───┘
附表(二)：「合騏公司」董事長陳慶漳，基於合騏公司營運狀況趨
        於衰退，為穩定「合騏公司」股價，遂與吳鈺鈴達成協
        議，雙方約定底價為每股新臺幣（下同）39元，通謀自
        94年4 月11日起至5月10日止，以約定之時間、價格、
        數量，由阜豐公司以外資法人「德銀德意志銀行」名義
        ，以每股40.2元至41.5元之區間價格，連續於上櫃市場
        累計買進6800張「合騏公司」股票，其中「合騏公司」
        公司派利用人頭帳戶相對賣出2960張股票（佔43.53%）
        。
┌──┬────┬─────┬─────┬────┬─────┐
│編號│日    期│相對交易人│相對交易人│相對交易│德意志銀行│
│    │        │          │ 賣出張數 │成交價格│ 買進張數 │
├──┼────┼─────┼─────┼────┼─────┤
│ １ │94.04.11│  謝季芳  │         1│   40.30│       168│
│    │        │  許惠勛  │        95│        │          │
│    │        │  劉長福  │        27│   40.40│       148│
│    │        │  謝季芳  │         1│        │          │
│    │        │          │    ───┤        │    ───┤
│    │        │          │  小計 124│        │  小計 316│
├──┼────┼─────┼─────┼────┼─────┤
│ ２ │94.04.12│  侯寶柚  │        98│   40.70│       350│
├──┼────┼─────┼─────┼────┼─────┤
│ ３ │94.04.13│  侯寶柚  │        42│   40.70│       140│
│    │        │  侯寶柚  │         7│   40.80│       140│
│    │        │  張淑美  │        20│        │          │
│    │        │  侯寶柚  │        11│   40.90│        20│
│    │        │          │    ───┤        │    ───┤
│    │        │          │  小計  80│        │  小計 300│
├──┼────┼─────┼─────┼────┼─────┤
│ ４ │94.04.14│  （無）  │  （無）  │   40.60│       100│
│    │        │  馮博文  │         2│   40.70│       110│
│    │        │  李維傑  │         3│        │          │
│    │        │  吳錦池  │        33│        │          │
│    │        │          │    ───┤        │    ───┤
│    │        │          │  小計  38│        │  小計 210│
├──┼────┼─────┼─────┼────┼─────┤
│ ５ │94.04.18│  林正仁  │        33│   40.20│       100│
│    │        │  林正仁  │        98│   40.30│       100│
│    │        │  （無）  │  （無）  │   40.40│         1│
│    │        │  （無）  │  （無）  │   40.50│        50│
│    │        │  （無）  │  （無）  │   40.60│        99│
│    │        │  （無）  │  （無）  │   40.70│        50│
│    │        │          │    ───┤        │    ───┤
│    │        │          │  小計 131│        │  小計 400│
├──┼────┼─────┼─────┼────┼─────┤
│ ６ │94.04.19│  （無）  │  （無）  │   40.40│        70│
│    │        │  （無）  │  （無）  │   40.50│       125│
│    │        │  （無）  │  （無）  │   40.70│        50│
│    │        │          │          │        │    ───┤
│    │        │          │          │        │  小計 245│
├──┼────┼─────┼─────┼────┼─────┤
│ ７ │94.04.20│  張淑美  │        44│   41.00│       130│
│    │        │  謝輝隆  │         3│   41.25│       150│
│    │        │  林正仁  │        20│        │          │
│    │        │  李維傑  │        59│   41.30│       220│
│    │        │  張淑美  │        73│        │          │
│    │        │          │    ───┤        │    ───┤
│    │        │          │  小計 199│        │  小計 500│
├──┼────┼─────┼─────┼────┼─────┤
│ ８ │94.04.22│  林正仁  │        60│   41.10│       150│
│    │        │  許素珍  │        89│        │          │
│    │        │  許素珍  │         2│   41.20│       200│
│    │        │  林正仁  │        17│        │          │
│    │        │  張淑美  │        67│        │          │
│    │        │  李維傑  │        96│        │          │
│    │        │  林正仁  │         5│   41.40│       100│
│    │        │          │    ───┤        │    ───┤
│    │        │          │  小計 336│        │  小計 450│
├──┼────┼─────┼─────┼────┼─────┤
│ ９ │94.04.25│  （無）  │  （無）  │   41.00│       100│
│    │        │  張淑美  │         5│   41.10│        50│
│    │        │  許素珍  │        47│   41.20│       100│
│    │        │  李維傑  │         2│        │          │
│    │        │          │    ───┤        │    ───┤
│    │        │          │  小計  54│        │  小計 250│
├──┼────┼─────┼─────┼────┼─────┤
│１０│94.04.26│  （無）  │  （無）  │   41.00│        50│
│    │        │  李維傑  │        45│   41.20│       100│
│    │        │  （無）  │  （無）  │   41.30│        50│
│    │        │  許素珍  │        95│   41.40│       198│
│    │        │  林正仁  │         3│        │          │
│    │        │  洪琿伶  │        49│        │          │
│    │        │  洪琿伶  │        50│   41.50│       152│
│    │        │          │    ───┤        │    ───┤
│    │        │          │  小計 242│        │  小計 550│
├──┼────┼─────┼─────┼────┼─────┤
│１１│94.04.28│  洪琿伶  │        48│   40.90│       200│
│    │        │  林正仁  │         3│   41.00│        86│
│    │        │  洪琿伶  │        61│        │          │
│    │        │  洪琿伶  │        52│   41.10│       150│
│    │        │  （無）  │  （無）  │   41.20│       150│
│    │        │          │    ───┤        │    ───┤
│    │        │          │  小計 164│        │  小計 586│
├──┼────┼─────┼─────┼────┼─────┤
│１２│94.04.29│  （無）  │  （無）  │   40.70│       100│
│    │        │  張淑美  │    ★  70│   40.80│    ★  70│
│    │        │  張淑美  │    ★  47│   40.90│    ★ 130│
│    │        │  李維傑  │    ★  83│        │          │
│    │        │  林正仁  │        15│   41.00│        50│
│    │        │  張淑美  │        10│        │          │
│    │        │  李維傑  │        24│        │          │
│    │        │          │    ───┤        │    ───┤
│    │        │          │  小計 249│        │  小計 350│
├──┼────┼─────┼─────┼────┼─────┤
│１３│94.05.03│  陳其盟  │        32│   40.50│       270│
│    │        │  林金玉  │        30│        │          │
│    │        │  吳春月  │         1│        │          │
│    │        │  （無）  │  （無）  │   40.60│        30│
│    │        │  吳春月  │        92│   40.70│       150│
│    │        │  （無）  │  （無）  │   40.75│        50│
│    │        │  許素珍  │         3│   40.80│       200│
│    │        │  謝榮耀  │        47│        │          │
│    │        │          │    ───┤        │    ───┤
│    │        │          │  小計 205│        │  小計 700│
├──┼────┼─────┼─────┼────┼─────┤
│１４│94.05.04│  陳新寶  │        79│   40.60│       135│
│    │        │  謝輝隆  │         6│   40.70│       185│
│    │        │  王麗純  │         1│        │          │
│    │        │  吳春月  │        30│        │          │
│    │        │  王麗純  │        74│   40.80│        80│
│    │        │  吳春月  │         3│        │          │
│    │        │          │    ───┤        │    ───┤
│    │        │          │  小計 193│        │  小計 400│
├──┼────┼─────┼─────┼────┼─────┤
│１５│94.05.05│  施輝虎  │        10│   40.40│        40│
│    │        │  施輝虎  │        45│   40.50│       210│
│    │        │  黃秀如  │        41│        │          │
│    │        │  吳春月  │       100│        │          │
│    │        │  黃秀如  │        40│   40.60│       110│
│    │        │  （無）  │  （無）  │   40.65│        50│
│    │        │  吳春月  │        23│   40.70│        50│
│    │        │  吳憲昌  │        49│   41.20│        50│
│    │        │          │    ───┤        │    ───┤
│    │        │          │   小計308│        │  小計 510│
├──┼────┼─────┼─────┼────┼─────┤
│１６│94.05.06│  劉長福  │    ★  78│   40.90│    ★ 150│
│    │        │  林正仁  │    ★   2│        │          │
│    │        │  陳慧芬  │    ★  70│        │          │
│    │        │  （無）  │  （無）  │   41.20│        50│
│    │        │          │    ───┤        │    ───┤
│    │        │          │  小計 150│        │  小計 200│
├──┼────┼─────┼─────┼────┼─────┤
│１７│94.05.09│  劉長福  │        20│   40.50│       200│
│    │        │  吳錦池  │       102│        │          │
│    │        │  陳慧芬  │        24│        │          │
│    │        │  林正仁  │    ★  65│   40.60│    ★ 100│
│    │        │  陳慧芬  │    ★  35│        │          │
│    │        │          │    ───┤        │    ───┤
│    │        │          │  小計 246│        │  小計 300│
├──┼────┼─────┼─────┼────┼─────┤
│１８│94.05.10│  陳香文  │    ★  73│   40.50│    ★ 100│
│    │        │  李維傑  │    ★  27│        │          │
│    │        │  陳香文  │    ★  50│   40.60│    ★  50│
│    │        │  李維傑  │    ★  21│   40.70│    ★  33│
│    │        │  陳香文  │    ★  12│        │          │
│    │        │          │    ───┤        │    ───┤
│    │        │          │  小計 183│        │  小計 183│
├──┴────┴─────┴─────┼────┴─────┤
│         利用人頭戶總計賣出張數  2,960│ 總計買進張數  6,800│
└───────────────────┴──────────┘
註： ★ 標示為賣方、買方股票張數相等
附表(三)：「合騏公司」董事長陳慶漳與吳鈺鈴達成協議，於94年
        5月6日以「匯豐銀行託管商高盛投資公司」名義，以每
        股41元至41.10元之區間價格，於上櫃市場買進200張「
        合騏公司」股票，其中「合騏公司」公司派利用人頭帳
        戶相對賣出146張股票（佔73%）。
┌──┬────┬─────┬─────┬────┬────┐
│編號│日    期│相對交易人│相對交易人│相對交易│高盛投資│
│    │        │          │ 賣出張數 │成交價格│買進張數│
├──┼────┼─────┼─────┼────┼────┤
│ １ │94.05.06│  劉長福  │        23│   41.00│     150│
│    │        │  吳憲昌  │        47│        │        │
│    │        │  陳慧芬  │        28│        │        │
│    │        │  吳憲昌  │        48│   41.10│      50│
│    │        │          │    ───┤        │  ───┤
│    │        │          │  合計 146│        │合計 200│
└──┴────┴─────┴─────┴────┴────┘
附表(四)：「合騏公司」公司派利用人頭帳戶間相對成交買賣證券
         對應表（期間：94年4月1日至同年8月30日間）
┌────┬────┬──┬───┬────┬────┬───┬───┐
│日    期│成交時間│成交│成交價│賣    方│買    方│當日總│比例% │
│        │        │數量│      │        │        │成交量│      │
├────┼────┼──┼───┼────┼────┼───┼───┤
│94.04.06│00000000│   3│ 40.90│ 謝輝隆 │ 馮博文 │149   │4.70% │
│        │00000000│   1│ 40.90│ 謝輝隆 │ 馮博文 │      │      │
│        │00000000│   1│ 40.90│ 謝輝隆 │ 馮博文 │      │      │
│        │00000000│   1│ 40.90│ 謝輝隆 │ 馮博文 │      │      │
│        │00000000│   1│ 40.90│ 謝輝隆 │ 馮博文 │      │      │
│        │        │  ─┤      │        │        │      │      │
│        │        │   7│      │        │        │      │      │
├────┼────┼──┼───┼────┼────┼───┼───┤
│94.04.07│ 0000000│   1│ 40.50│ 謝輝隆 │ 馮博文 │128   │3.13% │
│        │00000000│   2│ 40.50│ 謝輝隆 │ 馮博文 │      │      │
│        │00000000│   1│ 40.50│ 謝輝隆 │ 馮博文 │      │      │
│        │        │  ─┤      │        │        │      │      │
│        │        │   4│      │        │        │      │      │
├────┼────┼──┼───┼────┼────┼───┼───┤
│94.04.08│ 0000000│   1│ 40.40│ 謝輝隆 │ 馮博文 │196   │4.59% │
│        │ 0000000│   2│ 40.40│ 謝輝隆 │ 馮博文 │      │      │
│        │ 0000000│   1│ 40.40│ 謝輝隆 │ 馮博文 │      │      │
│        │00000000│   2│ 40.40│ 謝輝隆 │ 馮博文 │      │      │
│        │00000000│   3│ 40.40│ 謝輝隆 │ 馮博文 │      │      │
│        │        │  ─┤      │        │        │      │      │
│        │        │   9│      │        │        │      │      │
├────┼────┼──┼───┼────┼────┼───┼───┤
│94.04.11│ 0000000│   1│ 40.80│ 謝輝隆 │ 馮博文 │398   │2.51% │
│        │ 0000000│   1│ 40.70│ 謝輝隆 │ 馮博文 │      │      │
│        │ 0000000│   1│ 40.70│ 謝輝隆 │ 馮博文 │      │      │
│        │ 0000000│   1│ 40.40│ 謝輝隆 │ 馮博文 │      │      │
│        │ 0000000│   1│ 40.40│ 謝輝隆 │ 馮博文 │      │      │
│        │ 0000000│   2│ 40.40│ 謝輝隆 │ 馮博文 │      │      │
│        │ 0000000│   1│ 40.40│ 謝輝隆 │ 馮博文 │      │      │
│        │ 0000000│   1│ 40.40│ 謝輝隆 │ 馮博文 │      │      │
│        │00000000│   1│ 40.10│ 李桂芬 │ 劉長福 │      │      │
│        │        │  ─┤      │        │        │      │      │
│        │        │  10│      │        │        │      │      │
├────┼────┼──┼───┼────┼────┼───┼───┤
│94.04.12│00000000│   1│ 40.60│ 張淑美 │ 劉長福 │494   │0.20% │
├────┼────┼──┼───┼────┼────┼───┼───┤
│94.04.13│ 0000000│   1│ 40.80│ 侯寶柚 │ 劉長福 │718   │5.99% │
│        │ 0000000│   4│ 40.80│ 侯寶柚 │ 劉長福 │      │      │
│        │ 0000000│   5│ 40.70│ 侯寶柚 │ 劉長福 │      │      │
│        │ 0000000│   1│ 40.70│ 侯寶柚 │ 劉長福 │      │      │
│        │ 0000000│   3│ 40.70│ 侯寶柚 │ 劉長福 │      │      │
│        │00000000│   9│ 40.70│ 侯寶柚 │ 馮博文 │      │      │
│        │00000000│   6│ 40.70│ 李維傑 │李謝昭英│      │      │
│        │00000000│   2│ 40.70│ 張淑美 │ 林慧敏 │      │      │
│        │00000000│   2│ 40.70│ 李維傑 │ 林慧敏 │      │      │
│        │00000000│   3│ 40.70│ 李維傑 │ 林慧敏 │      │      │
│        │00000000│   3│ 40.70│ 李維傑 │ 林慧敏 │      │      │
│        │00000000│   4│ 40.60│ 謝輝隆 │ 劉長福 │      │      │
│        │        │  ─┤      │        │        │      │      │
│        │        │  43│      │        │        │      │      │
├────┼────┼──┼───┼────┼────┼───┼───┤
│94.04.14│ 0000000│   1│ 40.30│ 劉長福 │ 劉長福 │610   │3.77% │
│        │00000000│   2│ 40.65│ 謝輝隆 │ 馮博文 │      │      │
│        │00000000│   2│ 40.65│ 謝輝隆 │ 馮博文 │      │      │
│        │00000000│   5│ 40.65│ 謝輝隆 │ 馮博文 │      │      │
│        │00000000│   2│ 40.65│ 吳錦池 │ 馮博文 │      │      │
│        │00000000│   2│ 40.65│ 吳錦池 │ 馮博文 │      │      │
│        │00000000│   8│ 40.60│ 馮博文 │ 謝季倫 │      │      │
│        │00000000│   1│ 40.65│ 馮博文 │ 李桂芬 │      │      │
│        │        │  ─┤      │        │        │      │      │
│        │        │  23│      │        │        │      │      │
├────┼────┼──┼───┼────┼────┼───┼───┤
│94.04.15│00000000│   1│ 40.80│ 陳益昌 │ 馮博文 │1584  │ 1.33%│
│        │00000000│   1│ 40.80│ 陳益昌 │ 馮博文 │      │      │
│        │00000000│   4│ 40.80│ 陳益昌 │ 馮博文 │      │      │
│        │00000000│   8│ 40.80│ 陳益昌 │ 李維傑 │      │      │
│        │00000000│   7│ 40.80│ 陳益昌 │ 李維傑 │      │      │
│        │        │  ─┤      │        │        │      │      │
│        │        │  21│      │        │        │      │      │
├────┼────┼──┼───┼────┼────┼───┼───┤
│94.04.18│00000000│   3│ 40.10│ 李桂芬 │ 劉長福 │640.12│0.47% │
├────┼────┼──┼───┼────┼────┼───┼───┤
│94.04.19│00000000│   1│ 40.30│ 謝輝隆 │ 馮博文 │788   │1.65% │
│        │00000000│   1│ 40.50│ 謝輝隆 │ 馮博文 │      │      │
│        │00000000│   1│ 40.50│ 謝輝隆 │ 馮博文 │      │      │
│        │00000000│   1│ 40.50│ 謝輝隆 │ 馮博文 │      │      │
│        │00000000│   2│ 40.30│李謝昭英│ 林正文 │      │      │
│        │00000000│   1│ 40.40│ 李佩燁 │ 馮博文 │      │      │
│        │00000000│   6│ 40.90│ 李維傑 │ 張淑美 │      │      │
│        │        │  ─┤      │        │        │      │      │
│        │        │  13│      │        │        │      │      │
├────┼────┼──┼───┼────┼────┼───┼───┤
│94.04.20│ 0000000│  11│ 41.00│ 李維傑 │ 張淑美 │872.64│14.55%│
│        │ 0000000│  14│ 41.00│ 李維傑 │ 張淑美 │      │      │
│        │ 0000000│   4│ 41.10│ 李維傑 │ 劉長福 │      │      │
│        │ 0000000│   9│ 41.10│ 李維傑 │ 張淑美 │      │      │
│        │ 0000000│   1│ 41.10│ 李維傑 │ 張淑美 │      │      │
│        │ 0000000│   3│ 41.00│ 李維傑 │ 馮博文 │      │      │
│        │00000000│   7│ 41.10│ 李維傑 │ 張淑美 │      │      │
│        │00000000│   1│ 41.10│ 李維傑 │ 張淑美 │      │      │
│        │00000000│   2│ 41.10│ 李維傑 │ 張淑美 │      │      │
│        │00000000│   2│ 41.20│ 李維傑 │ 張淑美 │      │      │
│        │00000000│  11│ 41.20│ 李維傑 │ 張淑美 │      │      │
│        │00000000│  20│ 41.20│ 李維傑 │ 張淑美 │      │      │
│        │00000000│   2│ 41.20│ 李維傑 │ 張淑美 │      │      │
│        │00000000│  26│ 41.20│ 李維傑 │ 張淑美 │      │      │
│        │00000000│   4│ 41.20│ 李維傑 │ 李維傑 │      │      │
│        │00000000│  10│ 41.20│ 李維傑 │ 張淑美 │      │      │
│        │        │  ─┤      │        │        │      │      │
│        │        │ 127│      │        │        │      │      │
├────┼────┼──┼───┼────┼────┼───┼───┤
│94.04.21│ 0000000│   1│ 41.30│ 謝輝隆 │ 謝季芳 │1391.2│1.65% │
│        │00000000│   2│ 41.30│ 謝輝隆 │ 馮博文 │      │      │
│        │00000000│   2│ 41.30│ 李維傑 │ 馮博文 │      │      │
│        │00000000│   1│ 41.30│ 李維傑 │ 謝季芳 │      │      │
│        │00000000│   1│ 41.20│ 謝輝隆 │ 馮博文 │      │      │
│        │00000000│   1│ 41.20│ 謝輝隆 │ 馮博文 │      │      │
│        │00000000│   1│ 41.20│ 謝輝隆 │ 馮博文 │      │      │
│        │00000000│  14│ 41.30│ 李維傑 │ 張淑美 │      │      │
│        │        │  ─┤      │        │        │      │      │
│        │        │  23│      │        │        │      │      │
├────┼────┼──┼───┼────┼────┼───┼───┤
│94.04.22│ 0000000│   2│ 41.20│ 林正仁 │ 馮博文 │893   │8.17% │
│        │ 0000000│   5│ 41.20│ 林正仁 │ 李維傑 │      │      │
│        │ 0000000│   6│ 41.00│ 張淑美 │ 李維傑 │      │      │
│        │ 0000000│   2│ 41.00│ 張淑美 │ 馮博文 │      │      │
│        │ 0000000│   1│ 41.10│ 許素珍 │ 李維傑 │      │      │
│        │ 0000000│   3│ 41.10│ 許素珍 │ 李維傑 │      │      │
│        │ 0000000│  22│ 41.20│ 李維傑 │ 張淑美 │      │      │
│        │ 0000000│   1│ 41.20│ 李維傑 │ 張淑美 │      │      │
│        │00000000│  10│ 41.30│ 張淑美 │ 李維傑 │      │      │
│        │00000000│   1│ 41.30│ 謝輝隆 │ 李維傑 │      │      │
│        │00000000│  14│ 41.30│ 張淑美 │ 李維傑 │      │      │
│        │00000000│   1│ 41.30│ 謝輝隆 │ 李維傑 │      │      │
│        │00000000│   5│ 41.10│ 李維傑 │ 馮博文 │      │      │
│        │        │  ─┤      │        │        │      │      │
│        │        │  73│      │        │        │      │      │
├────┼────┼──┼───┼────┼────┼───┼───┤
│94.04.25│ 0000000│   2│ 41.10│ 謝輝隆 │ 馮博文 │706   │6.52% │
│        │00000000│   1│ 41.10│ 謝輝隆 │ 張淑美 │      │      │
│        │00000000│  11│ 41.10│ 李維傑 │ 張淑美 │      │      │
│        │00000000│   1│ 41.10│ 謝輝隆 │ 馮博文 │      │      │
│        │00000000│   4│ 40.90│ 林正仁 │ 李維傑 │      │      │
│        │00000000│   7│ 40.90│ 林正仁 │ 李維傑 │      │      │
│        │00000000│   6│ 40.80│ 張淑美 │ 李維傑 │      │      │
│        │00000000│   4│ 40.80│ 張淑美 │ 李維傑 │      │      │
│        │00000000│   1│ 41.00│ 張淑美 │ 李維傑 │      │      │
│        │00000000│   2│ 41.10│ 張淑美 │ 李維傑 │      │      │
│        │00000000│   1│ 41.20│ 張淑美 │ 張淑美 │      │      │
│        │00000000│   2│ 41.20│ 許素珍 │ 李維傑 │      │      │
│        │00000000│   3│ 41.20│ 謝輝隆 │ 李維傑 │      │      │
│        │00000000│   1│ 41.20│ 許素珍 │ 林正仁 │      │      │
│        │        │  ─┤      │        │        │      │      │
│        │        │  46│      │        │        │      │      │
├────┼────┼──┼───┼────┼────┼───┼───┤
│94.04.26│ 0000000│  13│ 41.30│ 李維傑 │ 張淑美 │872   │ 6.42%│
│        │ 0000000│  16│ 41.30│ 李維傑 │ 張淑美 │      │      │
│        │ 0000000│  10│ 41.30│ 李維傑 │ 張淑美 │      │      │
│        │ 0000000│   5│ 41.20│ 李維傑 │ 李維傑 │      │      │
│        │ 0000000│  12│ 41.30│ 張淑美 │ 李維傑 │      │      │
│        │        │  ─┤      │        │        │      │      │
│        │        │  56│      │        │        │      │      │
├────┼────┼──┼───┼────┼────┼───┼───┤
│94.04.27│00000000│   5│ 41.10│ 林正仁 │ 謝季倫 │1461.9│0.48% │
│        │00000000│   2│ 41.60│ 林正仁 │ 李維傑 │      │      │
│        │        │  ─┤      │        │        │      │      │
│        │        │   7│      │        │        │      │      │
├────┼────┼──┼───┼────┼────┼───┼───┤
│94.04.29│00000000│   3│ 40.20│ 李維傑 │ 林慧敏 │637   │0.78% │
│        │00000000│   2│ 40.60│ 李維傑 │ 張淑美 │      │      │
│        │        │  ─┤      │        │        │      │      │
│        │        │   5│      │        │        │      │      │
├────┼────┼──┼───┼────┼────┼───┼───┤
│94.05.03│ 0000000│   1│ 40.40│ 張淑美 │ 林正仁 │829   │0.12% │
├────┼────┼──┼───┼────┼────┼───┼───┤
│94.05.05│00000000│   9│ 40.80│ 吳春月 │ 李維傑 │936   │0.96% │
├────┼────┼──┼───┼────┼────┼───┼───┤
│94.05.06│00000000│  10│ 40.90│ 陳慧芬 │ 林正仁 │610.79│16.37%│
├────┼────┼──┼───┼────┼────┼───┼───┤
│94.05.10│ 0000000│   1│ 40.50│ 謝輝隆 │ 謝季倫 │355.21│3.66% │
│        │00000000│   1│ 40.50│ 謝輝隆 │ 謝季倫 │      │      │
│        │00000000│   1│ 40.50│ 謝輝隆 │ 謝季倫 │      │      │
│        │00000000│   1│ 40.40│ 謝輝隆 │ 謝季倫 │      │      │
│        │00000000│   1│ 40.40│ 謝輝隆 │ 謝季倫 │      │      │
│        │00000000│   1│ 40.60│ 林慧敏 │ 陳新寶 │      │      │
│        │00000000│   2│ 40.60│ 陳香文 │ 陳新寶 │      │      │
│        │00000000│   1│ 40.60│ 陳香文 │ 陳香文 │      │      │
│        │00000000│   1│ 40.60│ 陳香文 │ 陳慧芬 │      │      │
│        │00000000│   1│ 40.70│ 陳香文 │ 陳慧芬 │      │      │
│        │00000000│   2│ 40.70│ 陳香文 │ 陳慧芬 │      │      │
│        │        │  ─┤      │        │        │      │      │
│        │        │  13│      │        │        │      │      │
├────┼────┼──┼───┼────┼────┼───┼───┤
│94.05.11│ 0000000│   1│ 40.55│ 謝季芳 │ 謝季芳 │108.68│10.12%│
│        │00000000│  10│ 39.70│ 陳金川 │ 陳慧芬 │      │      │
│        │        │  ─┤      │        │        │      │      │
│        │        │  11│      │        │        │      │      │
├────┼────┼──┼───┼────┼────┼───┼───┤
│94.05.12│00000000│   3│ 39.30│ 陳金川 │ 林正仁 │312.58│27.83%│
│        │00000000│   2│ 39.30│ 陳金川 │ 林正仁 │      │      │
│        │00000000│   1│ 39.30│ 陳金川 │ 林正仁 │      │      │
│        │00000000│   2│ 39.30│ 陳香文 │ 林正仁 │      │      │
│        │00000000│   1│ 39.30│ 馮博文 │ 林正仁 │      │      │
│        │00000000│   1│ 39.30│ 陳金川 │ 林正仁 │      │      │
│        │00000000│   3│ 39.30│ 陳金川 │ 林正仁 │      │      │
│        │00000000│   3│ 39.40│ 陳金川 │ 陳香文 │      │      │
│        │00000000│   5│ 39.30│ 陳金川 │ 林正仁 │      │      │
│        │00000000│   1│ 39.40│ 陳金川 │ 陳香文 │      │      │
│        │00000000│   3│ 39.30│ 陳金川 │ 林正仁 │      │      │
│        │00000000│   2│ 39.40│ 陳金川 │ 陳香文 │      │      │
│        │00000000│   4│ 39.30│ 陳金川 │ 林正仁 │      │      │
│        │00000000│   3│ 39.40│ 陳金川 │ 陳香文 │      │      │
│        │00000000│   2│ 39.40│ 陳金川 │ 陳香文 │      │      │
│        │00000000│   3│ 39.30│ 陳金川 │ 林正仁 │      │      │
│        │00000000│   2│ 39.40│ 陳金川 │ 陳香文 │      │      │
│        │00000000│   4│ 39.30│ 陳金川 │ 林正仁 │      │      │
│        │00000000│   2│ 39.30│ 陳慧芬 │ 林正仁 │      │      │
│        │00000000│   1│ 39.30│ 陳慧芬 │ 林正仁 │      │      │
│        │00000000│   3│ 39.30│ 陳慧芬 │ 林正仁 │      │      │
│        │00000000│   1│ 39.40│ 陳金川 │ 吳憲昌 │      │      │
│        │00000000│   2│ 39.30│ 陳慧芬 │ 林正仁 │      │      │
│        │00000000│   4│ 39.30│ 陳慧芬 │ 林正仁 │      │      │
│        │00000000│   5│ 39.40│ 陳金川 │ 陳金川 │      │      │
│        │00000000│   1│ 39.30│ 陳金川 │ 林正仁 │      │      │
│        │00000000│   1│ 39.40│ 陳金川 │ 陳慧芬 │      │      │
│        │00000000│   3│ 39.30│ 謝輝隆 │ 林慧敏 │      │      │
│        │00000000│   3│ 39.30│ 謝輝隆 │ 林慧敏 │      │      │
│        │00000000│   1│ 39.30│ 謝輝隆 │ 林慧敏 │      │      │
│        │00000000│   1│ 39.30│ 謝輝隆 │ 林慧敏 │      │      │
│        │00000000│   1│ 39.30│ 謝輝隆 │ 林慧敏 │      │      │
│        │00000000│   1│ 39.40│ 陳金川 │ 陳金川 │      │      │
│        │00000000│   1│ 39.40│ 馮博文 │ 陳金川 │      │      │
│        │00000000│   2│ 39.30│ 陳慧芬 │ 陳金川 │      │      │
│        │00000000│   1│ 39.40│ 馮博文 │ 陳金川 │      │      │
│        │00000000│   4│ 39.50│ 陳金川 │ 陳慧芬 │      │      │
│        │00000000│   4│ 39.60│ 馮博文 │ 陳金川 │      │      │
│        │        │  ─┤      │        │        │      │      │
│        │        │  87│      │        │        │      │      │
├────┼────┼──┼───┼────┼────┼───┼───┤
│94.05.13│00000000│   2│ 39.30│ 林正仁 │ 吳錦池 │137   │33.58%│
│        │00000000│   3│ 39.30│ 林正仁 │ 吳錦池 │      │      │
│        │00000000│   5│ 39.30│ 林正仁 │ 吳錦池 │      │      │
│        │00000000│  11│ 39.30│ 林正仁 │ 吳錦池 │      │      │
│        │00000000│   3│ 39.30│ 林正仁 │ 吳錦池 │      │      │
│        │00000000│   5│ 39.40│ 林正仁 │ 吳錦池 │      │      │
│        │00000000│   7│ 39.40│ 林正仁 │ 吳錦池 │      │      │
│        │00000000│   1│ 39.30│ 馮博文 │ 吳錦池 │      │      │
│        │00000000│   1│ 39.40│ 馮博文 │ 吳錦池 │      │      │
│        │00000000│   3│ 39.40│ 馮博文 │ 吳錦池 │      │      │
│        │00000000│   2│ 39.40│ 馮博文 │ 吳錦池 │      │      │
│        │00000000│   2│ 39.50│ 馮博文 │ 吳錦池 │      │      │
│        │00000000│   1│ 39.50│ 馮博文 │ 吳錦池 │      │      │
│        │        │  ─┤      │        │        │      │      │
│        │        │  46│      │        │        │      │      │
├────┼────┼──┼───┼────┼────┼───┼───┤
│94.05.16│00000000│   2│ 39.10│ 陳慧芬 │ 吳春月 │111   │      │
│        │00000000│   1│ 39.10│ 馮博文 │ 吳春月 │      │      │
│        │00000000│   1│ 39.10│ 陳慧芬 │ 吳春月 │      │      │
│        │00000000│   2│ 39.00│ 林正仁 │ 吳春月 │      │      │
│        │00000000│   3│ 39.00│ 林正仁 │ 吳春月 │      │      │
│        │00000000│   1│ 39.00│ 林正仁 │ 吳春月 │      │      │
│        │        │  ─┤      │        │        │      │      │
│        │        │    │      │        │        │      │      │
├────┼────┼──┼───┼────┼────┼───┼───┤
│94.05.17│ 0000000│   1│ 39.10│ 馮博文 │ 張淑美 │101   │13.86%│
│        │ 0000000│   3│ 39.20│ 謝輝隆 │ 林慧敏 │      │      │
│        │ 0000000│   2│ 39.20│ 謝輝隆 │ 林慧敏 │      │      │
│        │ 0000000│   2│ 39.20│ 謝輝隆 │ 林慧敏 │      │      │
│        │ 0000000│   2│ 39.20│ 謝輝隆 │ 林慧敏 │      │      │
│        │00000000│   1│ 39.00│ 馮博文 │ 張淑美 │      │      │
│        │00000000│   1│ 38.60│ 馮博文 │ 張淑美 │      │      │
│        │00000000│   2│ 38.60│ 馮博文 │ 張淑美 │      │      │
│        │        │  ─┤      │        │        │      │      │
│        │        │  14│      │        │        │      │      │
├────┼────┼──┼───┼────┼────┼───┼───┤
│94.05.18│ 0000000│   1│ 38.50│ 許素珍 │ 吳春月 │113   │12.39%│
│        │00000000│   3│ 38.40│ 謝輝隆 │ 林慧敏 │      │      │
│        │00000000│   3│ 38.40│ 謝輝隆 │ 林慧敏 │      │      │
│        │00000000│   3│ 38.40│ 謝輝隆 │ 林慧敏 │      │      │
│        │00000000│   1│ 38.60│ 馮博文 │ 吳春月 │      │      │
│        │00000000│   1│ 38.50│ 謝季倫 │ 吳春月 │      │      │
│        │00000000│   2│ 38.40│ 謝季倫 │ 吳春月 │      │      │
│        │        │  ─┤      │        │        │      │      │
│        │        │  14│      │        │        │      │      │
├────┼────┼──┼───┼────┼────┼───┼───┤
│94.05.19│ 0000000│   1│ 38.60│ 馮博文 │ 張淑美 │175   │41.14%│
│        │ 0000000│   1│ 38.70│ 謝輝隆 │ 林慧敏 │      │      │
│        │ 0000000│   1│ 38.70│ 陳金川 │ 林慧敏 │      │      │
│        │ 0000000│   2│ 38.70│ 謝輝隆 │ 林慧敏 │      │      │
│        │ 0000000│   2│ 38.70│ 謝輝隆 │ 林慧敏 │      │      │
│        │ 0000000│   1│ 38.70│ 謝輝隆 │ 林慧敏 │      │      │
│        │ 0000000│   2│ 38.70│ 謝輝隆 │ 林慧敏 │      │      │
│        │00000000│   1│ 38.80│ 陳金川 │ 張淑美 │      │      │
│        │00000000│   2│ 38.70│ 陳金川 │ 張淑美 │      │      │
│        │00000000│   1│ 38.80│ 陳金川 │ 張淑美 │      │      │
│        │00000000│   1│ 38.80│ 陳金川 │ 張淑美 │      │      │
│        │00000000│   3│ 38.80│ 陳金川 │ 張淑美 │      │      │
│        │00000000│   6│ 38.80│ 陳金川 │ 張淑美 │      │      │
│        │00000000│  11│ 38.80│ 陳金川 │ 張淑美 │      │      │
│        │00000000│   4│ 38.80│ 陳金川 │ 張淑美 │      │      │
│        │00000000│   1│ 38.60│ 陳金川 │ 張淑美 │      │      │
│        │00000000│   1│ 38.90│ 馮博文 │ 張淑美 │      │      │
│        │00000000│   1│ 38.90│ 馮博文 │ 張淑美 │      │      │
│        │00000000│   5│ 39.00│ 陳金川 │ 張淑美 │      │      │
│        │00000000│   5│ 38.90│ 陳金川 │ 張淑美 │      │      │
│        │00000000│   1│ 38.90│ 陳金川 │ 張淑美 │      │      │
│        │00000000│   4│ 39.00│ 陳金川 │ 張淑美 │      │      │
│        │00000000│   5│ 38.80│ 陳金川 │ 張淑美 │      │      │
│        │00000000│   2│ 38.70│ 陳金川 │ 張淑美 │      │      │
│        │00000000│   1│ 38.80│ 陳金川 │ 張淑美 │      │      │
│        │00000000│   1│ 38.50│ 林慧敏 │ 張淑美 │      │      │
│        │00000000│   1│ 38.50│ 謝季倫 │ 張淑美 │      │      │
│        │00000000│   3│ 39.00│ 馮博文 │ 張淑美 │      │      │
│        │00000000│   2│ 39.00│ 陳金川 │ 張淑美 │      │      │
│        │        │  ─┤      │        │        │      │      │
│        │        │  72│      │        │        │      │      │
├────┼────┼──┼───┼────┼────┼───┼───┤
│94.05.20│ 0000000│   5│ 38.80│ 許素珍 │ 陳金川 │128   │43.75%│
│        │ 0000000│   3│ 38.80│ 許素珍 │ 陳金川 │      │      │
│        │ 0000000│   1│ 38.90│ 馮博文 │ 洪琿伶 │      │      │
│        │ 0000000│   2│ 38.90│ 張淑美 │ 洪琿伶 │      │      │
│        │ 0000000│   1│ 38.80│ 張淑美 │ 陳金川 │      │      │
│        │ 0000000│   1│ 38.70│ 張淑美 │ 陳金川 │      │      │
│        │ 0000000│   1│ 38.90│ 張淑美 │ 陳金川 │      │      │
│        │00000000│  10│ 39.10│ 張淑美 │ 陳金川 │      │      │
│        │00000000│   3│ 39.00│ 張淑美 │ 洪琿伶 │      │      │
│        │00000000│   1│ 38.90│ 張淑美 │ 洪琿伶 │      │      │
│        │00000000│   1│ 39.00│ 張淑美 │ 陳金川 │      │      │
│        │00000000│   1│ 38.90│ 林慧敏 │ 陳金川 │      │      │
│        │00000000│   2│ 38.90│ 許素珍 │ 洪琿伶 │      │      │
│        │00000000│   1│ 38.90│ 許素珍 │ 陳金川 │      │      │
│        │00000000│   1│ 38.90│ 許素珍 │ 陳金川 │      │      │
│        │00000000│   3│ 38.90│ 許素珍 │ 陳金川 │      │      │
│        │00000000│   2│ 38.90│ 許素珍 │ 陳金川 │      │      │
│        │00000000│   2│ 38.90│ 許素珍 │ 陳金川 │      │      │
│        │00000000│   3│ 38.90│ 許素珍 │ 陳金川 │      │      │
│        │00000000│   2│ 38.90│ 許素珍 │ 陳金川 │      │      │
│        │00000000│   3│ 38.90│ 許素珍 │ 陳金川 │      │      │
│        │00000000│   1│ 38.90│ 許素珍 │ 陳金川 │      │      │
│        │00000000│   1│ 38.90│ 馮博文 │ 陳金川 │      │      │
│        │00000000│   2│ 38.85│ 林慧敏 │ 洪琿伶 │      │      │
│        │00000000│   3│ 38.70│ 馮博文 │ 陳金川 │      │      │
│        │        │  ─┤      │        │        │      │      │
│        │        │  56│      │        │        │      │      │
├────┼────┼──┼───┼────┼────┼───┼───┤
│94.05.23│ 0000000│   1│ 38.60│ 洪琿伶 │ 吳錦池 │83    │20.48%│
│        │ 0000000│   2│ 38.30│ 謝輝隆 │ 林慧敏 │      │      │
│        │ 0000000│   2│ 38.30│ 謝輝隆 │ 林慧敏 │      │      │
│        │ 0000000│   2│ 38.30│ 謝輝隆 │ 林慧敏 │      │      │
│        │ 0000000│   1│ 38.30│ 謝輝隆 │ 林慧敏 │      │      │
│        │ 0000000│   1│ 38.30│ 謝輝隆 │ 林慧敏 │      │      │
│        │ 0000000│   1│ 38.10│ 謝輝隆 │ 林慧敏 │      │      │
│        │00000000│   5│ 38.10│ 陳金川 │ 吳錦池 │      │      │
│        │00000000│   2│ 38.10│ 陳金川 │ 吳錦池 │      │      │
│        │        │  ─┤      │        │        │      │      │
│        │        │  17│      │        │        │      │      │
├────┼────┼──┼───┼────┼────┼───┼───┤
│94.05.24│ 0000000│   1│ 37.90│ 謝輝隆 │ 林慧敏 │89.8  │10.02%│
│        │ 0000000│   2│ 37.90│ 謝輝隆 │ 林慧敏 │      │      │
│        │ 0000000│   1│ 38.10│ 謝輝隆 │ 林慧敏 │      │      │
│        │ 0000000│   1│ 38.10│ 謝輝隆 │ 林慧敏 │      │      │
│        │ 0000000│   1│ 38.20│ 謝輝隆 │ 林慧敏 │      │      │
│        │ 0000000│   1│ 38.20│ 謝輝隆 │ 林慧敏 │      │      │
│        │ 0000000│   2│ 38.20│ 謝輝隆 │ 林慧敏 │      │      │
│        │        │  ─┤      │        │        │      │      │
│        │        │   9│      │        │        │      │      │
├────┼────┼──┼───┼────┼────┼───┼───┤
│94.05.25│ 0000000│   3│ 38.10│ 陳金川 │ 陳慧芬 │110   │14.55%│
│        │00000000│   9│ 38.40│ 謝輝隆 │ 林慧敏 │      │      │
│        │00000000│   4│ 38.00│ 林慧敏 │ 陳慧芬 │      │      │
│        │        │  ─┤      │        │        │      │      │
│        │        │  16│      │        │        │      │      │
├────┼────┼──┼───┼────┼────┼───┼───┤
│94.05.26│ 0000000│   1│ 37.40│ 謝輝隆 │ 林慧敏 │173.64│5.76% │
│        │ 0000000│   1│ 37.50│ 謝輝隆 │ 林慧敏 │      │      │
│        │ 0000000│   1│ 37.60│ 謝輝隆 │ 林慧敏 │      │      │
│        │ 0000000│   1│ 37.70│ 謝輝隆 │ 林慧敏 │      │      │
│        │ 0000000│   1│ 37.80│ 謝輝隆 │ 陳慧芬 │      │      │
│        │ 0000000│   1│ 37.90│ 謝輝隆 │ 林慧敏 │      │      │
│        │ 0000000│   1│ 38.00│ 謝輝隆 │ 林慧敏 │      │      │
│        │ 0000000│   1│ 38.10│ 謝輝隆 │ 林慧敏 │      │      │
│        │ 0000000│   1│ 38.20│ 謝輝隆 │ 林慧敏 │      │      │
│        │ 0000000│   1│ 38.20│ 林慧敏 │ 謝季芳 │      │      │
│        │        │  ─┤      │        │        │      │      │
│        │        │  10│      │        │        │      │      │
├────┼────┼──┼───┼────┼────┼───┼───┤
│94.05.27│ 0000000│   2│ 37.50│ 陳慧芬 │ 陳慧芬 │20    │40.00%│
│        │ 0000000│   3│ 38.00│ 謝輝隆 │ 謝季倫 │      │      │
│        │ 0000000│   2│ 38.20│ 謝輝隆 │ 謝季倫 │      │      │
│        │ 0000000│   1│ 38.20│ 謝輝隆 │ 謝季倫 │      │      │
│        │        │  ─┤      │        │        │      │      │
│        │        │   8│      │        │        │      │      │
├────┼────┼──┼───┼────┼────┼───┼───┤
│94.05.30│ 0000000│   3│ 37.50│ 林慧敏 │ 陳慧芬 │175   │62.29%│
│        │ 0000000│   1│ 37.50│ 林慧敏 │ 陳慧芬 │      │      │
│        │ 0000000│  30│ 36.00│ 林慧敏 │ 謝季倫 │      │      │
│        │ 0000000│  18│ 36.00│ 林慧敏 │ 李桂芬 │      │      │
│        │ 0000000│  10│ 36.00│ 林慧敏 │ 林慧敏 │      │      │
│        │ 0000000│  30│ 36.00│ 林慧敏 │ 林慧敏 │      │      │
│        │ 0000000│   5│ 36.00│ 林慧敏 │ 陳慧芬 │      │      │
│        │ 0000000│   4│ 37.40│ 林慧敏 │ 林慧敏 │      │      │
│        │00000000│   1│ 38.10│ 謝輝隆 │ 林慧敏 │      │      │
│        │00000000│   2│ 38.10│ 謝輝隆 │ 林慧敏 │      │      │
│        │00000000│   3│ 38.10│ 謝輝隆 │ 林慧敏 │      │      │
│        │00000000│   2│ 38.10│ 謝輝隆 │ 林慧敏 │      │      │
│        │        │  ─┤      │        │        │      │      │
│        │        │ 109│      │        │        │      │      │
├────┼────┼──┼───┼────┼────┼───┼───┤
│94.05.31│ 0000000│   3│ 37.90│ 謝輝隆 │ 謝季倫 │83    │10.84%│
│        │ 0000000│   1│ 37.80│ 謝輝隆 │ 謝季倫 │      │      │
│        │ 0000000│   1│ 37.80│ 謝輝隆 │ 謝季倫 │      │      │
│        │00000000│   1│ 37.80│ 謝輝隆 │ 謝季倫 │      │      │
│        │00000000│   1│ 37.60│ 謝輝隆 │ 謝季倫 │      │      │
│        │00000000│   1│ 37.60│ 謝輝隆 │ 謝季倫 │      │      │
│        │00000000│   1│ 37.60│ 謝輝隆 │ 謝季倫 │      │      │
│        │        │  ─┤      │        │        │      │      │
│        │        │   9│      │        │        │      │      │
├────┼────┼──┼───┼────┼────┼───┼───┤
│94.06.01│00000000│   1│ 37.40│ 謝輝隆 │ 林慧敏 │121   │2.48% │
│        │00000000│   1│ 37.40│ 謝輝隆 │ 林慧敏 │      │      │
│        │00000000│   1│ 37.40│ 謝輝隆 │ 林慧敏 │      │      │
│        │        │  ─┤      │        │        │      │      │
│        │        │   3│      │        │        │      │      │
├────┼────┼──┼───┼────┼────┼───┼───┤
│94.06.02│ 0000000│   1│ 36.00│ 陳金川 │ 陳慧芬 │117   │5.98% │
│        │ 0000000│   1│ 35.50│ 陳金川 │ 陳慧芬 │      │      │
│        │ 0000000│   1│ 36.60│ 謝輝隆 │ 謝季倫 │      │      │
│        │00000000│   2│ 37.40│ 謝輝隆 │ 謝季倫 │      │      │
│        │00000000│   1│ 37.40│ 謝輝隆 │ 謝季倫 │      │      │
│        │00000000│   1│ 37.50│ 謝輝隆 │ 謝季倫 │      │      │
│        │        │  ─┤      │        │        │      │      │
│        │        │   7│      │        │        │      │      │
├────┼────┼──┼───┼────┼────┼───┼───┤
│94.06.08│ 0000000│   1│ 39.30│ 林慧敏 │ 林慧敏 │102   │0.98% │
├────┼────┼──┼───┼────┼────┼───┼───┤
│94.06.09│00000000│   1│ 38.50│ 謝輝隆 │ 謝季倫 │36    │13.89%│
│        │00000000│   1│ 38.50│ 謝輝隆 │ 謝季倫 │      │      │
│        │00000000│   1│ 38.55│ 謝輝隆 │ 謝季倫 │      │      │
│        │00000000│   1│ 38.50│ 謝輝隆 │ 謝季倫 │      │      │
│        │00000000│   1│ 37.90│ 謝輝隆 │ 謝季倫 │      │      │
│        │        │  ─┤      │        │        │      │      │
│        │        │   5│      │        │        │      │      │
├────┼────┼──┼───┼────┼────┼───┼───┤
│94.06.10│00000000│   1│ 38.40│ 謝輝隆 │ 謝季倫 │24    │8.33% │
│        │00000000│   1│ 38.35│ 謝輝隆 │ 謝季倫 │      │      │
│        │        │  ─┤      │        │        │      │      │
│        │        │   2│      │        │        │      │      │
├────┼────┼──┼───┼────┼────┼───┼───┤
│94.06.13│ 0000000│   1│ 38.40│ 謝輝隆 │ 謝季倫 │31    │16.13%│
│        │00000000│   1│ 38.10│ 謝輝隆 │ 謝季倫 │      │      │
│        │00000000│   1│ 38.30│ 林慧敏 │ 林慧敏 │      │      │
│        │00000000│   1│ 38.40│ 謝輝隆 │ 林慧敏 │      │      │
│        │00000000│   1│ 38.30│ 謝輝隆 │ 謝季倫 │      │      │
│        │        │  ─┤      │        │        │      │      │
│        │        │   5│      │        │        │      │      │
├────┼────┼──┼───┼────┼────┼───┼───┤
│94.06.15│ 0000000│   1│ 38.50│ 謝輝隆 │ 林慧敏 │10.32 │29.07%│
│        │00000000│   1│ 38.30│ 謝輝隆 │ 謝季倫 │      │      │
│        │00000000│   1│ 38.15│ 謝輝隆 │ 謝季倫 │      │      │
│        │        │  ─┤      │        │        │      │      │
│        │        │   3│      │        │        │      │      │
├────┼────┼──┼───┼────┼────┼───┼───┤
│94.06.16│00000000│   1│ 38.00│ 謝輝隆 │ 謝季倫 │30.191│9.94% │
│        │00000000│   1│ 38.40│ 謝輝隆 │ 謝季倫 │      │      │
│        │00000000│   1│ 38.45│ 謝輝隆 │ 謝季倫 │      │      │
│        │        │  ─┤      │        │        │      │      │
│        │        │   3│      │        │        │      │      │
├────┼────┼──┼───┼────┼────┼───┼───┤
│94.06.17│ 0000000│   1│ 38.00│ 許素珍 │ 洪琿伶 │9.36  │10.68%│
├────┼────┼──┼───┼────┼────┼───┼───┤
│94.06.23│00000000│   1│ 38.30│ 謝季芳 │ 謝季倫 │17.1  │11.70%│
│        │00000000│   1│ 38.30│ 謝季芳 │ 謝季倫 │      │      │
│        │        │  ─┤      │        │        │      │      │
│        │        │   2│      │        │        │      │      │
├────┼────┼──┼───┼────┼────┼───┼───┤
│94.06.27│00000000│   1│ 37.80│ 陳慧芬 │ 林慧敏 │18    │11.11%│
│        │00000000│   1│ 38.15│ 謝季芳 │ 林慧敏 │      │      │
│        │        │  ─┤      │        │        │      │      │
│        │        │   2│      │        │        │      │      │
├────┼────┼──┼───┼────┼────┼───┼───┤
│94.06.30│00000000│   2│ 38.80│ 謝季倫 │ 陳金川 │184   │5.43% │
│        │00000000│   2│ 39.00│ 謝季芳 │ 張淑美 │      │      │
│        │00000000│   2│ 39.10│ 林慧敏 │ 張淑美 │      │      │
│        │00000000│   2│ 39.20│ 謝季芳 │ 張淑美 │      │      │
│        │00000000│   2│ 39.30│ 林慧敏 │ 張淑美 │      │      │
│        │        │  ─┤      │        │        │      │      │
│        │        │  10│      │        │        │      │      │
├────┼────┼──┼───┼────┼────┼───┼───┤
│94.07.01│ 0000000│   1│ 39.00│ 陳金川 │ 陳金川 │13    │7.69% │
├────┼────┼──┼───┼────┼────┼───┼───┤
│94.07.05│00000000│   1│ 38.40│ 謝季芳 │ 李佩燁 │9.04  │11.06%│
├────┼────┼──┼───┼────┼────┼───┼───┤
│94.07.13│00000000│   2│ 37.60│ 謝輝隆 │ 李佩燁 │17    │47.06%│
│        │00000000│   1│ 37.60│ 謝輝隆 │ 李佩燁 │      │      │
│        │00000000│   1│ 37.60│ 謝輝隆 │ 李佩燁 │      │      │
│        │00000000│   4│ 37.70│ 謝輝隆 │ 李佩燁 │      │      │
│        │        │  ─┤      │        │        │      │      │
│        │        │   8│      │        │        │      │      │
├────┼────┼──┼───┼────┼────┼───┼───┤
│94.07.15│ 0000000│   3│ 37.60│ 謝輝隆 │ 林慧敏 │58.74 │15.32%│
│        │ 0000000│   3│ 37.40│ 謝輝隆 │ 李佩燁 │      │      │
│        │ 0000000│   1│ 37.40│ 謝輝隆 │ 李佩燁 │      │      │
│        │ 0000000│   1│ 37.40│ 謝輝隆 │ 李佩燁 │      │      │
│        │ 0000000│   1│ 37.40│ 謝輝隆 │ 李佩燁 │      │      │
│        │        │  ─┤      │        │        │      │      │
│        │        │   9│      │        │        │      │      │
├────┼────┼──┼───┼────┼────┼───┼───┤
│94.07.19│ 0000000│   2│ 37.90│ 謝輝隆 │ 李桂芬 │53    │15.09%│
│        │00000000│   1│ 37.40│ 李佩燁 │ 李桂芬 │      │      │
│        │00000000│   1│ 37.60│ 李佩燁 │ 李桂芬 │      │      │
│        │00000000│   1│ 37.40│ 謝輝隆 │ 李佩燁 │      │      │
│        │00000000│   1│ 37.40│ 謝輝隆 │ 李佩燁 │      │      │
│        │00000000│   1│ 37.40│ 謝輝隆 │ 李佩燁 │      │      │
│        │00000000│   1│ 37.40│ 謝輝隆 │ 李佩燁 │      │      │
│        │        │  ─┤      │        │        │      │      │
│        │        │   8│      │        │        │      │      │
├────┼────┼──┼───┼────┼────┼───┼───┤
│94.07.20│ 0000000│   1│ 37.20│ 謝輝隆 │ 李佩燁 │69.273│12.99%│
│        │ 0000000│   2│ 37.20│ 謝輝隆 │ 李佩燁 │      │      │
│        │ 0000000│   1│ 37.30│ 李佩燁 │ 李佩燁 │      │      │
│        │ 0000000│   2│ 37.30│ 謝輝隆 │ 李佩燁 │      │      │
│        │ 0000000│   1│ 37.30│ 謝輝隆 │ 李佩燁 │      │      │
│        │00000000│   1│ 37.30│ 李佩燁 │ 李桂芬 │      │      │
│        │00000000│   1│ 37.30│ 李佩燁 │ 李桂芬 │      │      │
│        │        │  ─┤      │        │        │      │      │
│        │        │   9│      │        │        │      │      │
├────┼────┼──┼───┼────┼────┼───┼───┤
│94.07.21│ 0000000│   1│ 37.40│ 謝輝隆 │ 李佩燁 │81.1  │9.86% │
│        │ 0000000│   2│ 37.40│ 謝輝隆 │ 林慧敏 │      │      │
│        │ 0000000│   1│ 37.40│ 謝輝隆 │ 林慧敏 │      │      │
│        │ 0000000│   1│ 37.40│ 謝季芳 │ 李佩燁 │      │      │
│        │00000000│   2│ 37.30│ 謝輝隆 │ 李佩燁 │      │      │
│        │00000000│   1│ 37.30│ 謝輝隆 │ 李佩燁 │      │      │
│        │        │  ─┤      │        │        │      │      │
│        │        │   8│      │        │        │      │      │
├────┼────┼──┼───┼────┼────┼───┼───┤
│94.07.22│00000000│   3│ 37.40│ 謝輝隆 │ 李佩燁 │210.19│1.90% │
│        │00000000│   1│ 37.40│ 謝輝隆 │ 李佩燁 │      │      │
│        │        │  ─┤      │        │        │      │      │
│        │        │   4│      │        │        │      │      │
├────┼────┼──┼───┼────┼────┼───┼───┤
│94.07.25│ 0000000│   2│ 37.40│ 謝輝隆 │ 李佩燁 │227.09│2.20% │
│        │ 0000000│   1│ 37.40│ 謝輝隆 │ 李佩燁 │      │      │
│        │ 0000000│   1│ 37.40│ 謝輝隆 │ 李佩燁 │      │      │
│        │ 0000000│   1│ 37.40│ 謝輝隆 │ 李佩燁 │      │      │
│        │        │  ─┤      │        │        │      │      │
│        │        │   5│      │        │        │      │      │
├────┼────┼──┼───┼────┼────┼───┼───┤
│94.07.26│ 0000000│   3│ 37.40│ 謝輝隆 │ 李佩燁 │59.49 │26.90%│
│        │ 0000000│   1│ 37.40│ 謝輝隆 │ 李佩燁 │      │      │
│        │ 0000000│   2│ 37.40│ 謝輝隆 │ 李佩燁 │      │      │
│        │00000000│   2│ 37.40│ 謝季芳 │ 李佩燁 │      │      │
│        │00000000│   2│ 37.40│ 謝季芳 │ 李佩燁 │      │      │
│        │00000000│   5│ 37.40│ 謝季芳 │ 李佩燁 │      │      │
│        │00000000│   1│ 37.40│ 謝季芳 │ 李佩燁 │      │      │
│        │        │  ─┤      │        │        │      │      │
│        │        │  16│      │        │        │      │      │
├────┼────┼──┼───┼────┼────┼───┼───┤
│94.07.27│ 0000000│   2│ 37.30│ 謝輝隆 │ 李佩燁 │325   │3.08% │
│        │ 0000000│   2│ 37.30│ 謝輝隆 │ 李佩燁 │      │      │
│        │ 0000000│   3│ 37.30│ 謝輝隆 │ 李佩燁 │      │      │
│        │00000000│   3│ 37.35│ 謝季芳 │ 李佩燁 │      │      │
│        │        │  ─┤      │        │        │      │      │
│        │        │  10│      │        │        │      │      │
├────┼────┼──┼───┼────┼────┼───┼───┤
│94.07.29│ 0000000│   1│ 37.20│ 謝季芳 │ 李佩燁 │51    │5.88% │
│        │ 0000000│   1│ 37.30│ 謝季芳 │ 李佩燁 │      │      │
│        │00000000│   1│ 37.10│ 謝季芳 │ 李桂芬 │      │      │
│        │        │  ─┤      │        │        │      │      │
│        │        │   3│      │        │        │      │      │
├────┼────┼──┼───┼────┼────┼───┼───┤
│94.08.01│ 0000000│   3│ 37.40│ 謝季倫 │ 李佩燁 │111   │5.41% │
│        │ 0000000│   1│ 37.40│ 謝季倫 │ 李佩燁 │      │      │
│        │00000000│   1│ 37.40│ 謝季倫 │ 李佩燁 │      │      │
│        │00000000│   1│ 37.40│ 謝季倫 │ 李佩燁 │      │      │
│        │        │  ─┤      │        │        │      │      │
│        │        │   6│      │        │        │      │      │
├────┼────┼──┼───┼────┼────┼───┼───┤
│94.08.02│ 0000000│   1│ 32.30│ 李佩燁 │ 李佩燁 │77    │9.09% │
│        │00000000│   1│ 32.70│ 李佩燁 │ 謝季倫 │      │      │
│        │00000000│   1│ 32.60│ 謝季倫 │ 謝季倫 │      │      │
│        │00000000│   1│ 32.70│ 李佩燁 │ 李維傑 │      │      │
│        │00000000│   1│ 33.30│ 李維傑 │ 謝季倫 │      │      │
│        │00000000│   2│ 33.30│ 李維傑 │ 李維傑 │      │      │
│        │        │  ─┤      │        │        │      │      │
│        │        │   7│      │        │        │      │      │
├────┼────┼──┼───┼────┼────┼───┼───┤
│94.08.03│00000000│   1│ 33.10│ 謝季倫 │ 謝季芳 │22.656│17.66%│
│        │00000000│   1│ 33.00│ 謝季倫 │ 謝季芳 │      │      │
│        │00000000│   1│ 32.90│ 謝季倫 │ 謝季芳 │      │      │
│        │00000000│   1│ 32.90│ 謝季倫 │ 謝季芳 │      │      │
│        │        │  ─┤      │        │        │      │      │
│        │        │   4│      │        │        │      │      │
├────┼────┼──┼───┼────┼────┼───┼───┤
│94.08.04│ 0000000│   1│ 32.50│ 謝季倫 │ 謝季芳 │40    │2.5%  │
├────┼────┼──┼───┼────┼────┼───┼───┤
│94.08.08│ 0000000│   1│ 32.00│ 林慧敏 │ 李佩燁 │38    │7.89% │
│        │ 0000000│   1│ 32.40│ 林慧敏 │ 李佩燁 │      │      │
│        │00000000│   1│ 31.90│ 李佩燁 │ 林慧敏 │      │      │
│        │        │  ─┤      │        │        │      │      │
│        │        │   3│      │        │        │      │      │
├────┼────┼──┼───┼────┼────┼───┼───┤
│94.08.16│00000000│   1│ 33.10│ 李佩燁 │ 謝季芳 │200   │0.50% │
├────┼────┼──┼───┼────┼────┼───┼───┤
│94.08.19│ 0000000│   1│ 35.40│ 林慧敏 │ 李佩燁 │272   │0.37% │
├────┼────┼──┼───┼────┼────┼───┼───┤
│94.08.22│00000000│   1│ 35.40│ 林慧敏 │ 謝季芳 │181   │1.10% │
│        │00000000│   1│ 35.60│ 林慧敏 │ 謝季芳 │      │      │
│        │        │  ─┤      │        │        │      │      │
│        │        │   2│      │        │        │      │      │
├────┼────┼──┼───┼────┼────┼───┼───┤
│94.08.26│ 0000000│   1│ 36.20│ 謝季倫 │ 林慧敏 │175.00│1.14% │
│        │00000000│   1│ 36.20│ 謝季倫 │ 林慧敏 │      │      │
│        │        │  ─┤      │        │        │      │      │
│        │        │   2│      │        │        │      │      │
├────┼────┼──┼───┼────┼────┼───┼───┤
│94.08.30│00000000│   1│ 36.20│ 謝季芳 │ 林慧敏 │152   │2.63% │
│        │00000000│   1│ 36.20│ 謝季芳 │ 林慧敏 │      │      │
│        │00000000│   2│ 36.20│ 謝季芳 │ 林慧敏 │      │      │
│        │        │  ─┤      │        │        │      │      │
│        │        │   4│      │        │        │      │      │
└────┴────┴──┴───┴────┴────┴───┴───┘
附表(五)：阜豐公司與「合騏公司」公司派重新商定底價為每股29
        元，通謀於94年8月11日、12日，再度利用「德銀德意
        志銀行」名義，以每股32元至33.9元之區間價格，於上
        櫃市場買進「合騏公司」756張股票，其中「合騏公司
        」公司派利用人頭帳戶相對賣出252張股票（佔33.33%
        ）。
┌──┬────┬─────┬─────┬────┬─────┐
│編號│日    期│相對交易人│相對交易人│相對交易│德意志銀行│
│    │        │          │ 賣出張數 │成交價格│ 買進張數 │
├──┼────┼─────┼─────┼────┼─────┤
│ １ │94.08.11│  （無）  │  （無）  │   32.00│        20│
│    │        │  （無）  │  （無）  │   32.40│         2│
│    │        │  （無）  │  （無）  │   32.70│        50│
│    │        │  謝季倫  │         1│   32.80│       162│
│    │        │  謝季倫  │         1│   32.90│        91│
│    │        │          │    ───┤        │    ───┤
│    │        │          │  小計   2│        │  小計 325│
├──┼────┼─────┼─────┼────┼─────┤
│ ２ │94.08.12│  （無）  │  （無）  │   33.70│        81│
│    │        │  邱國樑  │       198│   33.80│       280│
│    │        │  邱國樑  │        52│   33.90│        70│
│    │        │          │    ───┤        │    ───┤
│    │        │          │  小計 250│        │  小計 431│
├──┴────┴─────┴─────┼────┴─────┤
│            利用人頭戶總計賣出張數 252│    總計買進張數 756│
└───────────────────┴──────────┘
附表(六)：阜豐公司於94年8月10日、11日及12日，利用全中清、
        全台芝、全台蘭等人開立於和通證券公司之證券帳戶，
        買進405張「合騏公司」公司派相對賣出之股票。
      ┌────┬───────────────┬────┐
      │日    期│投資人（證券商/券商代號/帳號）│買進張數│
      ├────┼───────────────┼────┤
      │94.08.10│全台蘭（和通證券/8760/18910） │     100│
      │        ├───────────────┼────┤
      │        │全台芝（和通證券/8760/18965） │      98│
      │        ├───────────────┼────┤
      │        │全中清（和通證券/8760/18978） │     100│
      ├────┼───────────────┼────┤
      │94.08.11│全台蘭（和通證券/8760/18910） │      50│
      ├────┼───────────────┼────┤
      │94.08.12│全台蘭（和通證券/8760/18910） │      57│
      ├────┴───────────────┴────┤
      │                            總計買進張數       405│
      └─────────────────────────┘
附表(七)：阜豐公司以「德銀德意志銀行」名義，分別於94年4月
        15日、21日、27日，以每股41元、41.4元、41.9元之價
        位出脫3,477張「合騏公司」股票，獲取不法之買賣價
        差利益如下：
    ◎94年4月15日賣出之價差利益
   ┌─┬────┬────────┬────────┬──────┐
   │  │買賣期間│成交張數（股數）│成交價格（區間）│  金額小計  │
   ├─┼────┼────────┼────────┼──────┤
   │買│94.04.11│                │                │            │
   │  │   ～   │  1,176（,000） │  40.3～40.9元  │47,759,600元│
   │進│94.04.14│                │                │            │
   ├─┼────┼────────┼────────┼──────┤
   │賣│        │                │                │            │
   │  │94.04.15│  1,176（,000） │          41元  │48,216,000元│
   │出│        │                │                │            │
   ├─┴────┼────────┴────────┴──────┤
   │ 價 差 小 計│                       456,400元                │
   └──────┴────────────────────────┘
    ◎94年4月21日賣出之價差利益
   ┌─┬────┬────────┬────────┬──────┐
   │  │買賣期間│成交張數（股數）│成交價格（區間）│  金額小計  │
   ├─┼────┼────────┼────────┼──────┤
   │買│94.04.18│                │                │            │
   │  │   ～   │  1,145（,000） │  40.2～41.3元  │46,698,800元│
   │進│94.04.20│                │                │            │
   ├─┼────┼────────┼────────┼──────┤
   │賣│        │                │                │            │
   │  │94.04.21│  1,145（,000） │        41.4元  │47,403,000元│
   │出│        │                │                │            │
   ├─┴────┼────────┴────────┴──────┤
   │ 價 差 小 計│                       704,200元                │
   └──────┴────────────────────────┘
    ◎94年4月27日賣出之價差利益
   ┌─┬────┬────────┬────────┬────────┐
   │  │買賣期間│成交張數（股數）│成交價格（區間）│  金 額 小 計   │
   ├─┼────┼────────┼────────┼────────┤
   │買│94.04.22│                │    41～41.5元  │  51,560,200元  │
   │  │   ～   │  1,250（,000） │（均價為41.24816│（ 1,156,000    │
   │進│94.04.26│                │     ≒41.25元）│     ×41.25    │
   │  │        │                │                │≒47,685,000元）│
   ├─┼────┼────────┼────────┼────────┤
   │賣│        │                │                │                │
   │  │94.04.27│  1,156（,000） │        41.9元  │  48,436,400元  │
   │出│        │                │                │                │
   ├─┴────┼────────┴────────┴────────┤
   │ 價 差 小 計│            48,436,400－47,685,000≒751,400         │
   └──────┴──────────────────────────┘
    以上三次賣出股票所累計之價差利益，共計1,912,000
    （456,400＋704,200＋751,400＝1,912,000）
附表(八)：「合騏公司」公司派利用人頭帳戶間相對成交買賣證券
         對應表（期間：94年9月1日至同年12月31日間）
┌────┬────┬──┬───┬────┬────┬───┬───┐
│日    期│成交時間│成交│成交價│賣    方│買    方│當日總│比例% │
│        │        │數量│      │        │        │成交量│      │
├────┼────┼──┼───┼────┼────┼───┼───┤
│94.09.06│ 0000000│   1│ 35.40│ 林慧敏 │ 李佩燁 │29    │10.34%│
│        │00000000│   1│ 35.30│ 李佩燁 │ 李佩燁 │      │      │
│        │00000000│   1│ 35.40│ 林慧敏 │ 李佩燁 │      │      │
│        │        │  ─┤      │        │        │      │      │
│        │        │   3│      │        │        │      │      │
├────┼────┼──┼───┼────┼────┼───┼───┤
│94.09.09│00000000│   1│ 32.90│ 李佩燁 │ 林慧敏 │11    │18.18%│
│        │00000000│   1│ 32.90│ 謝季芳 │ 謝季倫 │      │      │
│        │        │  ─┤      │        │        │      │      │
│        │        │   2│      │        │        │      │      │
├────┼────┼──┼───┼────┼────┼───┼───┤
│94.09.12│00000000│   2│ 32.00│ 謝季芳 │李謝昭英│31    │6.45% │
├────┼────┼──┼───┼────┼────┼───┼───┤
│94.09.13│00000000│   1│ 31.70│ 謝季倫 │ 謝季芳 │13    │7.69% │
├────┼────┼──┼───┼────┼────┼───┼───┤
│94.09.20│00000000│   1│ 32.40│ 謝季芳 │ 林慧敏 │2     │100%  │
│        │00000000│   1│ 32.50│ 謝季芳 │ 林慧敏 │      │      │
│        │        │  ─┤      │        │        │      │      │
│        │        │   2│      │        │        │      │      │
├────┼────┼──┼───┼────┼────┼───┼───┤
│94.09.23│ 0000000│   1│ 32.50│ 林慧敏 │ 謝季芳 │30    │3.33% │
├────┼────┼──┼───┼────┼────┼───┼───┤
│94.09.26│00000000│   1│ 32.80│ 謝季芳 │ 林慧敏 │54    │1.85% │
├────┼────┼──┼───┼────┼────┼───┼───┤
│94.09.27│00000000│   1│ 33.10│ 李佩燁 │ 謝季芳 │107   │0.93% │
├────┼────┼──┼───┼────┼────┼───┼───┤
│94.09.29│00000000│   1│ 32.80│ 李佩燁 │ 林慧敏 │144   │0.69% │
├────┼────┼──┼───┼────┼────┼───┼───┤
│94.10.03│ 0000000│   1│ 32.80│ 李佩燁 │ 謝季芳 │162   │3.70% │
│        │ 0000000│   1│ 32.90│ 李佩燁 │ 林慧敏 │      │      │
│        │00000000│   1│ 32.70│ 謝季芳 │ 謝季倫 │      │      │
│        │00000000│   1│ 32.40│ 李佩燁 │ 謝季倫 │      │      │
│        │00000000│   1│ 32.40│ 李佩燁 │ 謝季倫 │      │      │
│        │00000000│   1│ 32.40│ 謝季芳 │ 謝季倫 │      │      │
│        │        │  ─┤      │        │        │      │      │
│        │        │   6│      │        │        │      │      │
├────┼────┼──┼───┼────┼────┼───┼───┤
│94.10.04│ 0000000│   1│ 31.90│ 李佩燁 │ 林慧敏 │168.06│0.60% │
├────┼────┼──┼───┼────┼────┼───┼───┤
│94.10.05│00000000│   1│ 30.00│ 謝季倫 │李謝昭英│138.03│2.90% │
│        │00000000│   1│ 30.90│ 李佩燁 │ 林慧敏 │      │      │
│        │00000000│   1│ 30.70│ 李佩燁 │ 林慧敏 │      │      │
│        │00000000│   1│ 30.60│ 李佩燁 │ 林慧敏 │      │      │
│        │        │  ─┤      │        │        │      │      │
│        │        │   4│      │        │        │      │      │
├────┼────┼──┼───┼────┼────┼───┼───┤
│94.10.06│ 0000000│   1│ 30.80│ 謝季芳 │ 林慧敏 │215.26│0.92% │
│        │ 0000000│   1│ 30.60│ 謝季倫 │ 林慧敏 │      │      │
│        │        │  ─┤      │        │        │      │      │
│        │        │   2│      │        │        │      │      │
├────┼────┼──┼───┼────┼────┼───┼───┤
│94.10.07│ 0000000│   1│ 30.60│ 謝輝隆 │ 李佩燁 │173.45│4.03% │
│        │ 0000000│   1│ 30.60│ 謝輝隆 │ 李佩燁 │      │      │
│        │ 0000000│   1│ 30.40│ 謝輝隆 │ 李佩燁 │      │      │
│        │ 0000000│   1│ 30.30│ 謝輝隆 │ 李佩燁 │      │      │
│        │ 0000000│   1│ 30.60│ 謝輝隆 │ 謝季芳 │      │      │
│        │ 0000000│   1│ 30.60│ 謝輝隆 │ 謝季芳 │      │      │
│        │00000000│   1│ 30.60│ 李佩燁 │ 謝季倫 │      │      │
│        │        │  ─┤      │        │        │      │      │
│        │        │   7│      │        │        │      │      │
├────┼────┼──┼───┼────┼────┼───┼───┤
│94.10.12│00000000│   1│ 30.70│ 謝輝隆 │ 林慧敏 │113.70│0.88% │
├────┼────┼──┼───┼────┼────┼───┼───┤
│94.10.13│00000000│   1│ 30.40│ 謝季芳 │ 李佩燁 │175   │1.14% │
│        │00000000│   1│ 30.40│ 謝輝隆 │ 謝季倫 │      │      │
│        │        │  ─┤      │        │        │      │      │
│        │        │   2│      │        │        │      │      │
├────┼────┼──┼───┼────┼────┼───┼───┤
│94.10.17│00000000│   1│ 29.70│ 謝輝隆 │ 李佩燁 │52    │7.69% │
│        │00000000│   1│ 29.70│ 謝輝隆 │ 李佩燁 │      │      │
│        │00000000│   1│ 29.90│ 謝輝隆 │ 李佩燁 │      │      │
│        │00000000│   1│ 29.90│ 謝輝隆 │ 李佩燁 │      │      │
│        │        │  ─┤      │        │        │      │      │
│        │        │   4│      │        │        │      │      │
├────┼────┼──┼───┼────┼────┼───┼───┤
│94.10.19│00000000│   1│ 29.70│ 謝輝隆 │ 謝季倫 │75.985│1.32% │
├────┼────┼──┼───┼────┼────┼───┼───┤
│94.10.20│ 0000000│   1│ 29.50│ 林慧敏 │ 李佩燁 │49.005│6.12% │
│        │ 0000000│   1│ 29.70│ 謝輝隆 │ 李佩燁 │      │      │
│        │00000000│   1│ 29.60│ 林慧敏 │ 李佩燁 │      │      │
│        │        │  ─┤      │        │        │      │      │
│        │        │   3│      │        │        │      │      │
├────┼────┼──┼───┼────┼────┼───┼───┤
│94.10.24│ 0000000│   1│ 29.60│ 謝輝隆 │ 李佩燁 │85.9  │2.33% │
│        │ 0000000│   1│ 29.70│ 謝輝隆 │ 李佩燁 │      │      │
│        │        │  ─┤      │        │        │      │      │
│        │        │   2│      │        │        │      │      │
├────┼────┼──┼───┼────┼────┼───┼───┤
│94.10.25│ 0000000│   1│ 30.80│ 林慧敏 │ 李佩燁 │32.443│3.08% │
├────┼────┼──┼───┼────┼────┼───┼───┤
│94.10.26│ 0000000│   1│ 30.60│ 謝輝隆 │ 李佩燁 │17.186│11.64%│
│        │00000000│   1│ 30.50│ 謝輝隆 │ 謝季倫 │      │      │
│        │        │  ─┤      │        │        │      │      │
│        │        │   2│      │        │        │      │      │
├────┼────┼──┼───┼────┼────┼───┼───┤
│94.10.27│00000000│   1│ 30.20│ 謝輝隆 │ 李佩燁 │127   │0.79% │
├────┼────┼──┼───┼────┼────┼───┼───┤
│94.10.31│00000000│   2│ 31.30│ 謝輝隆 │ 李維傑 │128   │1.56% │
├────┼────┼──┼───┼────┼────┼───┼───┤
│94.11.01│00000000│   1│ 31.40│ 謝輝隆 │ 林慧敏 │103   │2.91% │
│        │00000000│   1│ 31.40│ 謝輝隆 │ 謝季倫 │      │      │
│        │00000000│   1│ 31.40│ 謝輝隆 │ 林慧敏 │      │      │
│        │        │  ─┤      │        │        │      │      │
│        │        │   3│      │        │        │      │      │
├────┼────┼──┼───┼────┼────┼───┼───┤
│94.11.03│ 0000000│   1│ 30.30│ 李維傑 │ 李維傑 │128   │17.19%│
│        │00000000│   1│ 30.40│ 李維傑 │ 李維傑 │      │      │
│        │00000000│   2│ 30.40│ 李維傑 │ 吳錦池 │      │      │
│        │00000000│   3│ 30.40│ 李維傑 │ 吳錦池 │      │      │
│        │00000000│   2│ 30.40│ 李維傑 │ 吳錦池 │      │      │
│        │00000000│   3│ 30.40│ 李維傑 │ 吳錦池 │      │      │
│        │00000000│   5│ 30.40│ 李維傑 │ 吳錦池 │      │      │
│        │00000000│   1│ 30.40│ 李維傑 │ 吳錦池 │      │      │
│        │00000000│   2│ 30.40│ 李維傑 │ 吳錦池 │      │      │
│        │00000000│   2│ 30.40│ 李維傑 │ 吳錦池 │      │      │
│        │        │  ─┤      │        │        │      │      │
│        │        │  22│      │        │        │      │      │
├────┼────┼──┼───┼────┼────┼───┼───┤
│94.11.04│ 0000000│  10│ 30.20│ 吳錦池 │ 李維傑 │107.30│24.23%│
│        │00000000│   3│ 30.20│ 吳錦池 │ 李維傑 │      │      │
│        │00000000│   2│ 30.20│ 吳錦池 │ 李維傑 │      │      │
│        │00000000│   1│ 30.20│ 吳錦池 │ 李維傑 │      │      │
│        │00000000│   3│ 30.20│ 李維傑 │ 吳錦池 │      │      │
│        │00000000│   1│ 30.20│ 李維傑 │ 吳錦池 │      │      │
│        │00000000│   2│ 30.20│ 李維傑 │ 吳錦池 │      │      │
│        │00000000│   1│ 30.20│ 李維傑 │ 吳錦池 │      │      │
│        │00000000│   3│ 30.20│ 李維傑 │ 吳錦池 │      │      │
│        │        │  ─┤      │        │        │      │      │
│        │        │  26│      │        │        │      │      │
├────┼────┼──┼───┼────┼────┼───┼───┤
│94.11.07│00000000│   1│ 30.00│ 吳錦池 │ 李維傑 │28.147│46.19%│
│        │00000000│   2│ 30.00│ 吳錦池 │ 李維傑 │      │      │
│        │00000000│   1│ 30.00│ 謝輝隆 │ 李維傑 │      │      │
│        │00000000│   4│ 30.00│ 吳錦池 │ 李維傑 │      │      │
│        │00000000│   5│ 30.00│ 吳錦池 │ 李維傑 │      │      │
│        │        │  ─┤      │        │        │      │      │
│        │        │  13│      │        │        │      │      │
├────┼────┼──┼───┼────┼────┼───┼───┤
│94.11.08│00000000│   1│ 30.00│ 謝季芳 │ 李維傑 │162.64│0.61% │
├────┼────┼──┼───┼────┼────┼───┼───┤
│94.11.09│00000000│   1│ 30.00│ 謝季倫 │ 吳錦池 │106   │1.89% │
│        │00000000│   1│ 30.00│ 謝季倫 │ 吳錦池 │      │      │
│        │        │  ─┤      │        │        │      │      │
│        │        │   2│      │        │        │      │      │
├────┼────┼──┼───┼────┼────┼───┼───┤
│94.11.11│00000000│  20│ 30.00│ 李維傑 │ 李維傑 │107   │18.69%│
├────┼────┼──┼───┼────┼────┼───┼───┤
│94.11.14│00000000│   3│ 29.95│ 李維傑 │ 吳錦池 │167   │5.39% │
│        │00000000│   2│ 29.95│ 李維傑 │ 吳錦池 │      │      │
│        │00000000│   3│ 29.95│ 李維傑 │ 吳錦池 │      │      │
│        │00000000│   1│ 30.10│ 吳錦池 │ 李維傑 │      │      │
│        │        │  ─┤      │        │        │      │      │
│        │        │   9│      │        │        │      │      │
├────┼────┼──┼───┼────┼────┼───┼───┤
│94.11.15│ 0000000│   2│ 29.90│ 李維傑 │ 吳錦池 │198.04│2.02% │
│        │00000000│   1│ 29.90│ 謝季芳 │ 吳錦池 │      │      │
│        │00000000│   1│ 29.90│ 林慧敏 │ 吳錦池 │      │      │
│        │        │  ─┤      │        │        │      │      │
│        │        │   4│      │        │        │      │      │
├────┼────┼──┼───┼────┼────┼───┼───┤
│94.11.16│00000000│  10│ 29.60│ 李維傑 │ 吳錦池 │268.7 │8.93% │
│        │00000000│   1│ 30.10│ 謝季芳 │ 吳錦池 │      │      │
│        │00000000│   1│ 30.40│ 吳錦池 │ 林慧敏 │      │      │
│        │00000000│   1│ 30.70│ 吳錦池 │ 李維傑 │      │      │
│        │00000000│   2│ 30.70│ 吳錦池 │ 李維傑 │      │      │
│        │00000000│   2│ 30.90│ 吳錦池 │ 李維傑 │      │      │
│        │00000000│   2│ 30.90│ 謝季芳 │ 李維傑 │      │      │
│        │00000000│   2│ 31.10│ 謝季倫 │ 吳錦池 │      │      │
│        │00000000│   3│ 31.50│ 謝季倫 │ 吳錦池 │      │      │
│        │        │  ─┤      │        │        │      │      │
│        │        │  24│      │        │        │      │      │
├────┼────┼──┼───┼────┼────┼───┼───┤
│94.11.17│ 0000000│   3│ 31.60│ 吳錦池 │ 李維傑 │394.79│6.08% │
│        │ 0000000│   5│ 31.60│ 吳錦池 │ 李維傑 │      │      │
│        │ 0000000│   2│ 31.50│ 林慧敏 │ 李維傑 │      │      │
│        │00000000│  10│ 31.75│ 李維傑 │ 劉長福 │      │      │
│        │00000000│   1│ 31.60│ 謝季倫 │ 林慧敏 │      │      │
│        │00000000│   1│ 31.60│ 謝季倫 │ 林慧敏 │      │      │
│        │00000000│   2│ 31.75│ 李維傑 │ 吳錦池 │      │      │
│        │        │  ─┤      │        │        │      │      │
│        │        │  24│      │        │        │      │      │
├────┼────┼──┼───┼────┼────┼───┼───┤
│94.11.18│ 0000000│   1│ 31.60│ 謝輝隆 │ 謝季倫 │291.3 │5.15% │
│        │00000000│   3│ 30.60│ 吳錦池 │ 李維傑 │      │      │
│        │00000000│   1│ 31.30│ 吳錦池 │ 李維傑 │      │      │
│        │00000000│   4│ 31.30│ 吳錦池 │ 李維傑 │      │      │
│        │00000000│   2│ 31.40│ 李維傑 │ 吳錦池 │      │      │
│        │00000000│   1│ 31.40│ 李佩燁 │ 吳錦池 │      │      │
│        │00000000│   3│ 31.40│ 李維傑 │ 吳錦池 │      │      │
│        │        │  ─┤      │        │        │      │      │
│        │        │  15│      │        │        │      │      │
├────┼────┼──┼───┼────┼────┼───┼───┤
│94.11.22│ 0000000│   3│ 30.60│ 吳錦池 │ 吳錦池 │23    │56.52%│
│        │00000000│   1│ 30.40│ 謝輝隆 │ 謝季倫 │      │      │
│        │00000000│   1│ 30.50│ 林慧敏 │ 謝季芳 │      │      │
│        │00000000│   1│ 30.50│ 林慧敏 │ 謝季倫 │      │      │
│        │00000000│   5│ 30.50│ 吳錦池 │ 吳錦池 │      │      │
│        │00000000│   1│ 30.60│ 林慧敏 │ 吳錦池 │      │      │
│        │00000000│   1│ 30.80│ 林慧敏 │ 謝季芳 │      │      │
│        │        │  ─┤      │        │        │      │      │
│        │        │  13│      │        │        │      │      │
├────┼────┼──┼───┼────┼────┼───┼───┤
│94.11.24│00000000│   2│ 29.90│ 吳錦池 │ 吳錦池 │23.3  │55.79%│
│        │00000000│   1│ 30.00│ 吳錦池 │ 吳錦池 │      │      │
│        │00000000│   2│ 30.00│ 吳錦池 │ 吳錦池 │      │      │
│        │00000000│   5│ 30.00│ 吳錦池 │ 吳錦池 │      │      │
│        │00000000│   3│ 30.00│ 吳錦池 │ 吳錦池 │      │      │
│        │        │  ─┤      │        │        │      │      │
│        │        │  13│      │        │        │      │      │
├────┼────┼──┼───┼────┼────┼───┼───┤
│94.11.25│ 0000000│   1│ 29.90│ 謝輝隆 │ 林慧敏 │8.4   │11.90%│
├────┼────┼──┼───┼────┼────┼───┼───┤
│94.11.28│ 0000000│   1│ 30.50│ 林慧敏 │ 謝季芳 │25    │8%    │
│        │00000000│   1│ 30.30│ 謝輝隆 │ 李桂芬 │      │      │
│        │        │  ─┤      │        │        │      │      │
│        │        │   2│      │        │        │      │      │
├────┼────┼──┼───┼────┼────┼───┼───┤
│94.11.30│00000000│   2│ 31.20│ 謝季倫 │ 吳錦池 │84.657│3.54% │
│        │00000000│   1│ 31.40│ 謝季倫 │ 謝季倫 │      │      │
│        │        │  ─┤      │        │        │      │      │
│        │        │   3│      │        │        │      │      │
├────┼────┼──┼───┼────┼────┼───┼───┤
│94.12.01│ 0000000│   3│ 31.70│ 吳錦池 │ 吳錦池 │141.01│10.64%│
│        │00000000│   1│ 31.10│ 王麗純 │ 林慧敏 │      │      │
│        │00000000│   1│ 31.50│ 林慧敏 │ 李佩燁 │      │      │
│        │00000000│   1│ 31.50│ 林慧敏 │ 李佩燁 │      │      │
│        │00000000│   8│ 32.10│ 吳錦池 │ 吳錦池 │      │      │
│        │00000000│   1│ 32.60│ 林慧敏 │ 李佩燁 │      │      │
│        │        │  ─┤      │        │        │      │      │
│        │        │  15│      │        │        │      │      │
├────┼────┼──┼───┼────┼────┼───┼───┤
│94.12.02│ 0000000│   3│ 32.00│ 吳錦池 │ 吳錦池 │30    │80%   │
│        │00000000│   1│ 31.80│ 林慧敏 │ 謝季芳 │      │      │
│        │00000000│   1│ 31.80│ 謝季芳 │ 謝季倫 │      │      │
│        │00000000│   1│ 31.70│ 林慧敏 │ 李佩燁 │      │      │
│        │00000000│  18│ 31.50│ 吳錦池 │ 吳錦池 │      │      │
│        │        │  ─┤      │        │        │      │      │
│        │        │  24│      │        │        │      │      │
├────┼────┼──┼───┼────┼────┼───┼───┤
│94.12.05│00000000│   1│ 31.30│ 林慧敏 │ 李佩燁 │4.007 │24.96%│
├────┼────┼──┼───┼────┼────┼───┼───┤
│94.12.06│ 0000000│   1│ 30.80│ 吳錦池 │ 吳錦池 │13    │15.38%│
│        │00000000│   1│ 31.10│ 林慧敏 │ 李佩燁 │      │      │
│        │        │  ─┤      │        │        │      │      │
│        │        │   2│      │        │        │      │      │
├────┼────┼──┼───┼────┼────┼───┼───┤
│94.12.07│ 0000000│   1│ 30.50│ 吳錦池 │ 吳錦池 │4.6   │65.21%│
│        │ 0000000│   1│ 30.90│ 謝季芳 │ 謝季倫 │      │      │
│        │00000000│   1│ 30.90│ 謝季芳 │ 謝季倫 │      │      │
│        │        │  ─┤      │        │        │      │      │
│        │        │   3│      │        │        │      │      │
├────┼────┼──┼───┼────┼────┼───┼───┤
│94.12.08│ 0000000│   1│ 30.70│ 吳錦池 │ 吳錦池 │8.033 │12.45%│
├────┼────┼──┼───┼────┼────┼───┼───┤
│94.12.09│ 0000000│   1│ 30.50│ 吳錦池 │李謝昭英│20    │5%    │
├────┼────┼──┼───┼────┼────┼───┼───┤
│94.12.20│00000000│   1│ 31.00│ 林慧敏 │ 謝季芳 │30.28 │3.30% │
├────┼────┼──┼───┼────┼────┼───┼───┤
│94.12.22│ 0000000│   1│ 30.70│ 林慧敏 │ 謝季倫 │75    │2.67% │
│        │00000000│   1│ 30.70│ 林慧敏 │ 謝季倫 │      │      │
│        │        │  ─┤      │        │        │      │      │
│        │        │   2│      │        │        │      │      │
├────┼────┼──┼───┼────┼────┼───┼───┤
│94.12.28│00000000│   1│ 31.60│ 林慧敏 │ 謝季倫 │742.51│0.13% │
├────┼────┼──┼───┼────┼────┼───┼───┤
│94.12.29│00000000│   1│ 31.20│ 林慧敏 │ 李佩燁 │63.25 │1.58% │
├────┼────┼──┼───┼────┼────┼───┼───┤
│94.12.30│00000000│   5│ 30.30│ 馮博文 │ 陳慧芬 │172.14│2.90% │
└────┴────┴──┴───┴────┴────┴───┴───┘